---
title: "2.Vectors"
output:
  html_document:
    df_print: paged
---
```{r setup, include=FALSE}
knitr::opts_chunk$set(echo = TRUE)
Sys.setlocale('LC_ALL','C')
```


## 2.1 c함수 

- Q1. 벡터 (1,2,3,4,5)를 temp에 입력하라.
  
  형식 : 변수이름 <- c( ,,,) 콤마 "," 로 구분 
  
```{r}
temp<-c(1,2,3,4,5)
temp
```
 
- Q2. 문자 vector ("a","b","c")를 temp1에 입력하라.

  " "로 문자 인식 (' '도 가능)

```{r}
temp1<-c("a","b","c")
temp1
```

- Q3. temp, temp1 변수들을 c()로 합쳐 temp2 만들어 보아라.

  c(숫자,문자)로 합칠 경우, 숫자는 문자로 인식
  
```{r}
temp2<-c(temp,temp1) 
temp2
```

- index : 1부터 인식
  
  temp2에서 "1"의 index 는 1
  
  index 1~5까지를 return하려면 [1:5]
  
  "-"는 제외를 의미함

- Q4. temp2 변수에서 다음의  슬라이싱을 차례대로 해보아라.\
    "1" 값 \
    ("1","2","3","4","5")\
    ("1", "3", "4", "5", "a", "b", "c")\
    ( "2", "4" ,"5" ,"a", "b", "c")      \      
    
```{r}
temp2
temp2[1]
temp2[1:5]
temp2[-2] #index 2번째 해당하는 요소를 제외
temp2[-c(1,3)] #index 첫번째와 세번째 해당하는 요소를 제외 

```

- ex1. a에 (1,2,3)의 vector가 있다. 이 벡터에 (4,5)를 추가하라. 
    
```{r} 



```



## 2.2 seq 함수

- 일련의 sequence를 생성
  
  seq(from, to, by=, length=)
 
```{r}
1:10 #1~10까지 정수 
seq(from=1,10,by=1)
seq(10) #1~10까지 정수 
seq(-2,5) # -2~5까지 정수
seq(0,10,by=2) #0~10까지 2씩 증가된 정수
seq(1,10,length=20) #1~10까지 20개의 sequence
seq(0.1, 0.9, by=0.01) # 0.1~0.9까지 0.01씩 증가 
letters #소문자 알파벳 배열 
LETTERS #대문자 알파벳 배열 
```

- Q5. 소문자 알파벳 a부터 10개, 대문자 알파벳 뒤쪽에서 10개, 대문자 알파벳 22~24번째를 각각 벡터로 추출하라.

```{r}

letters[1:10]
length(letters)
```

```{r}
LETTERS[17:26] #대문자 알파벳 배열 
LETTERS[22:24]
```

```{r}
#또는
head(letters) 
tail(LETTERS,10)
```

- ex2. (0.0,0.1,0.2,0.3,0.4,0.5,0.6,0.7,0.8,0.9,1.0) 의 vector를 생성하는 seq 문장을 작성하라. 


```{r} 
seq(0,1,by=0.1)
```

## 2.3 rep 함수 

- 반복적인 수의 벡터 만들때 사용 
  
  rep(반복할 대상, 반복할 횟수)
  
```{r}
rep(1,10) # 1이 10번 반복된 sequence
rep(seq(1,3),3) # (1,2,3)이 3번 반복
```

```{r}
a=seq(1,3) 
rep(a,each=3) #(1,2,3)의 각 요소들이 각각 3번씩 반복
rep(a,c(2,1,3)) # 1은 2번, 2는 1번, 3은 3번 반복
rep(c("a","b"),2) #("a","b")를 2번 반복 
```

- ex3. (1,1,2,3,3,4)를 작성하는 rep 문장을 작성하라. 

```{r}
var1<-c(1,2,3,4)
var2<-rep(var1,c(2,1,2,1))
var2
```

## 2.4 paste 함수

- 문자형 vector에서 문자끼리 연결 

- Q6."a","b","c" 3개를 합쳐서 "abc"를 만들어라.
```{r}
paste("a","b","c") #3개의 요소로 되어 있는 vector 문자들을 하나의 요소로 합침
paste("a","b","c",sep="") # 문자들 사이 space가 없게
paste0("a","b","c") # sep=""이 옵션이 디폴트인 paste
```

- Q7."x"와 숫자 1,2,3으로 ("x1", "x2", "x3") 를 만들어라.
```{r}
temp<-paste0(rep("x",3),1:3 ) #("x","x","x")에 (1,2,3)를 차례대로 연결 
temp
length(temp) #temp 변수의 요소의 갯수 결
```


- Q8.소문자 알파벳과 숫자 1~26을 연결하여 a1 ~ z26를 만들어라.
```{r}
paste(letters,1:26,sep="") #소문자 알파벳 다음에 1~26를 연결 
paste0(letters,1:26)
```

- ex4. ("1st","2nd","3rd","4th","5th","6th","7th","8th","9th","10th")를 작성하는 paste 문장을 작성하라. 
 
    hint) 

    1.number 1~10 에  character "st","nd","rd","th"를 paste 하기
    
    2.숫자와 문자 사이 공백 없기



```{r}
var1<-1:10
var2<-c("st","nd","rd",rep("th",7))
var3<-paste0(var1,var2)
var3

```


## 2.5 논리 vector

- TRUE(1), FALSE(0)로 반환

```{r}
10>3 # 10은 3보다 크므로 TRUE
3>10 #FALSE
```

```{r}
a<-10
b<-1+9

a==b #a와 b 모두 10 으로 같음(==)  TRUE
a!=b # a와 b는 같지 않음(!=) 이 아니므로 FALSE

!TRUE #TRUE가 아님(!)은 FALSE

0.1+0.2==0.3 #부동소수점
```


```{r}
a<-10
b<-1+9
10>3 & a==b # TRUE and TRUE 이므로 TRUE
3>10 & a==b # FALSE and TRUE 이므로 FALSE (and는 둘 중 하나라도 FALSE가 있으면 FALSE)
3>10 | a==b # FALSE or TRUE 이므로 TRUE (or은 둘중 하나가 TRUE이므로 TRUE)
```

- Q9. (1,2,3)을 만들고 T/F을 이용해서 1의 개수를 찾아라.

```{r}
a<-1:3  # a=c(1,2,3) 
a==1 # 3개의 요소에서 1인 값은 TRUE
```

```{r}
sum(a==1) # TRUE는 1, FALSE는 0을 반환하여 sum하면 1
```

- Q10.a변수에 ("a","b","c","d")을 만들고 "a","c"가 있는지 확인하라. 
```{r}
a<-letters[1:4] #a=c("a","b","c","d")
a
a==c("a","c") # 처음 나오는 하나의 값만 인식

a %in% c("a","c") # 여러개의 요소를 파악할 때 %in% 사용

```

- ex5. (1,2,3,4,5,6,7,8,9,10) 벡터에서 logical TRUE을 이용하여 짝수(2,4,6,8,10) 만 선택하시오. 

  1.1~10까지의 수를 생성
  
  2.짝수인지 여부 파악 : %% 는 나머지를 return 함, ex) 5%%3 은 2임
  
  3.벡터에서 TRUE만 선택하는 방법 : a[logical] 
    
    ex) a<-c(1,2,3) ; b<-c(TRUE,FALSE,TRUE) , a[b] 의 결과는 (1,3)
    

```{r}
var1<-1:10
var2=var1[var1%%2==0]
var2
```    

## 2.6 연산

- 사칙연산 : +,-,*,/ 

- 거듭제곱 : ^         - 루트 : sqrt

- 자연로그 : log(x)    - 밑이 10인 상용로그 : log10(x)

- sum, mean, median, max, min, var, sd, sort, range, length 등


```{r}
a<- 1:10
a+3  # vector의 모든 요소에 3를 더함
a^2  # 제곱승
sqrt(a) #루트값 
```

```{r}
sum(a) #모든 요소의 합
mean(a) # 평균값
median(a) # 중앙값
max(a) #제일 큰값
min(a)
range(a) #()
```
```{r}
var(a) #variance
sd(a) #standard deviation
length(a) #요소 개수

sort(a,decreasing=TRUE) #내림차순
sort(a) #default 는 오름차순 
```
```{r}
b<--10:-1 
b
sort(a,decreasing=TRUE)+b #vector들 간의 사칙연산은 길이가 같아야 가능함

```

- ex6.다음과 같은 10개의 데이터에 대해서 총합, 평균, 표준편차 값을 구하시오. 

     (70,60,55,75,95,90,80,80,85,100)
     
```{r}


```

- ex7. 위 데이터를 오름차순으로 sorting하여 순위 5번째 값의 원래 a 벡터의 위치값을 찾아내시오.
```{r}



```


## 2.7 NA 등 예약어

- NA, NaN  : 문자 및 숫자형식에서 missing 일 때 사용

  NA  : Not Available 
  NaN : Not a Number
  
  * NULL : undefined value (값이 없음)
           아직 데이터 값을 입력하지 않았을 때 
  
  
- Inf : infinite number 

- is.na(x) : x가 vector이고 x에 NA 또는 NaN이 있는지 검사
  is.nan(x) : NaN만 있는지 검사
  is.null(x) : x가 vector라면 모두 null 이어야 TRUE


```{r}
a<-c(1:3,NA,NaN,NULL)
a
is.na(a) #NA, NaN 요소는 TRUE
is.nan(a) #NaN 요소는 TRUE
is.null(a)
a+3 #NA,NaN는 연산 불가능, NULL은 값이 없으므로 pass
```

```{r}
b<-c(NA,2,3,NA,-1)
b
mean(b) # NA가 들어 있는 것의 통계값 NA
mean(b,na.rm=TRUE) #NA 제외하고 통계처리
mean(c(NaN, 2,3,NaN, -1)) # NaN가 들어 있는 것의 통계값 NaN
mean(c(NaN, 2,3,NaN, -1),na.rm=TRUE) 
```

- ex8. (1,2,3,4,5)와 (NA,2,3,NA,-1)를 더하면 ? 
     
```{r}


```
    