---
title: "H.W.(R2) - 2016143084 김동현"
output:
  html_document:
    df_print: paged
---
```{r setup, include=FALSE}
knitr::opts_chunk$set(echo = TRUE) 
#Sys.setlocale('LC_ALL','C')
```


#### Q1. 양의정수 n을 입력받아 약수를 구하세요. 

    - readline 사용, for 문장 구성
    - 결과는 vector
    
```{r}
n<-as.integer(readline("수를 입력하세요: "))
divisors<-c()
for (i in 1:n) {
  if (n%%i==0) divisors<-c(divisors, i)
}
divisors
```

#### Q2. 1보다 큰 어떤 자연수 n이 소수라면 "소수입니다."를, 소수가 아니라면 "소수가 아닙니다."를 출력하세요.

    - readline 사용
    - 2부터 판별하는 수 전까지 나눠보고 나머지가 0이 안나온다면 소수로 정의
    - while 문장으로 구성하며 while 문장안에서 break 사용
      (나머지가 0이 나올때 break로 while 문장 벗어나기)
    
    
```{r}
n<-as.integer(readline("수를 입력하세요: "))
i<-2
is_prime<-TRUE
while (i<n) {
  if (n%%i==0) {
    is_prime<-FALSE
    break
  }
  i<-i+1
}
if (is_prime) print("소수입니다.") else print("소수가 아닙니다.")
```


#### Q3. 최소값을 찾는 함수를 작성하려 한다. min, sort와 같은 기존에 정의된 함수를 사용하지 말고, 벡터를 함수의 인자로 받고 최소값을 return 하는 함수를 작성하라. (for 제어문 사용)

예를들어, 함수의 이름은 find_min 이고, v = c(17, 92, 18, 33, 58, 7, 33, 42) 벡터로 find_min(v) 했을 때 7이 return 되게 한다.
    
```{r}
find_min<-function(a){
  found<-a[1]
  for (i in a){
    if (i<found) found<-i
  }
  return(found)
}
v = c(17, 92, 18, 33, 58, 7, 33, 42)
find_min(v)
```

#### Q4. 문자열 "green-red-black-white"를 m 변수에 입력받은 후 색깔 이름의 알파벳으로 정렬시켜 "black-green-red-white" 문자열이 되도록 하라.


    - strsplit, paste 를 사용 
 
    
```{r}
m<-"green-red-black-white"
splitted<-strsplit(m, "-")[[1]]
splitted<-sort(splitted)
final<-paste(splitted, collapse="-")
final
```