---
title: "H.W.(R1) - 2016143084 김동현"
output:
  html_document:
    df_print: paged
---
```{r setup, include=FALSE}
knitr::opts_chunk$set(echo = TRUE) 
```


#### Q1.line_up에 거북이, 홍학, 토끼 순으로 줄을 서 있다.

(1) 거북이와 홍학 사이에 도도새를 넣어서 line_up을 수정하여라. 

    - line_up<-c("거북이","홍학","토끼")
    - append 사용법 : append(벡터, 추가할 value, after=추가할 위치-1 )
```{r} 
line_up<-c("거북이","홍학","토끼")
line_up<-append(line_up, '도도새', after=1)
line_up
```
(2) (1)의 수정된 line_up에서 새치기한 도도새를 line_up에서 쫓아내 다시 원래 상태의 line_up으로 돌려놓아라.
  
```{r} 
line_up<-line_up[-2]
line_up
```

(3) (2)의 돌아온 line_up을 사전순으로 정렬하여 line_up을 바꿔보아라.

```{r} 
line_up<-sort(line_up)
line_up
```

#### Q2. my_list에 ('Apple', 'Banana', 'Chamwae', 'Durian')을 벡터 형식으로 넣어라. 'Egg'가 my_list에 들어 있는지 확인하고(%in% 사용), 그 결과를 my_var에 넣어라.(my_var의 결과는 TRUE 또는 FALSE)

    - my_list <-c('Apple', 'Banana', 'Chamwae', 'Durian')  
    
```{r}
my_list<-c('Apple', 'Banana', 'Chamwae', 'Durian')
my_var<-'Egg' %in% my_list
my_var
```
#### Q3. 문자열 'Impossible'을 my_str변수에 넣어라. nchar을 이용해 my_str의 길이를 my_var에 넣어라.

```{r}
my_str<-'Impossible'
my_var<-nchar(my_str)
my_var
```  

#### Q4. 엘리스 토끼가 강화 무기에 넣고 싶은 내용을 item1, item2, item3에 아래와 같이 넣었다.item1, item2, item3와 "무기"을 이어 붙여서 weapon변수에 넣어라.
    - item1 = '완전 좋고'
    - item2 = '빛나며'
    - item3 = '손에 착착 감기는'
    - paste 또는 paste0 사용
```{r}
item1 = '완전 좋고'
item2 = '빛나며'
item3 = '손에 착착 감기는'
weapon = paste0(c(item1, item2, item3, '무기'), collapse = ' ')
weapon
```  
#### Q5. my_list에 원소의 값이 3,6,9인 벡터를 생성하고 3번 반복 하여 원소값이 3,6,9,3,6,9,3,6,9인 벡터를 만들어 보아라. 

- rep 사용

```{r}
my_list<-c(3,6,9)
output<-rep(my_list,3)
output
```  

#### Q6. stat1이 True가 되도록 stat2가 False가 되도록 소괄호 대신에 명제를 입력하여라.
    - stat1 = 2 < 4 & ()
    - stat2 = 4 >= 6 | ()


```{r}
stat1 = 2 < 4 & 1 < 3
stat1
stat2 = 4 >= 6 | 100 < 1
stat2
```  

#### Q7. 다음의 my_list 벡터가 있다. 

(1) 이를 factor로 바꾸고, level의 첫번째 값 "a"를 "e"로 바꾼 후, my_list의 변경사항을 다시 확인한다.
    - my_list<-c("a", "b", "a", "c", "b")

```{r}
my_list<-c("a", "b", "a", "c", "b")
my_list<-factor(my_list)
levels(my_list)[1]<-'e'
my_list
```  

(2) (1)번 실행 이후 , level별 빈도수를 세어 보아라.(table,summary,tapply 모두 사용)

```{r}
table(my_list)
'---'
summary(my_list)å
'---'
tapply(my_list, my_list, length)
``` 
(3) 위 (2)에서 어떤 실행이든 결과를 result에 저장하고,각 빈도의 이름 즉, level 이름을 찾아 보아라. (names 이용)

```{r} 
result<-table(my_list)
output<-names(result)
output
``` 

#### Q8. 다음의 list 자료형 list1을 생성하고, g1 vector에 숫자 10을 더하여 벡터 11, 12, 13, 14, 15, 16, 17, 18, 19, 20가 되게 하라. 

    - list(g1 = 1:10, g2 = "R Programming", g3 = "HTML")

```{r}
list1 <- list(g1 = 1:10, g2 = "R Programming", g3 = "HTML")
list1$g1 <- list1$g1 + 10
list1
```  
 
#### Q9. 다음식의 해 x,y를 구하여라. $Ax=B$에서 $x$을 구할 때, $A^{-1} B$을 이용하여라.(solve 사용하는 것임. 수식은 html문서를 확인)
    

$$\left[\begin{array}{rrr} 
3&1\\
1&2\\ 
\end{array}\right] 
\cdot
\begin{bmatrix}x \\ y\end{bmatrix}
= \begin{bmatrix}9 \\ 8\end{bmatrix}$$

```{r}
left<-matrix(c(3,1,1,2), nrow = 2, ncol = 2)
final<-matrix(c(9,8), nrow=2, ncol=1)
right<-solve(left,final)
right
```  

#### Q10. 다음의 height와 weight 벡터를 하나의 dataframe으로 만들어 data라 하자. cut 함수를 이용하여 data의 height를 3개의 그룹으로 그룹핑하여 factor 변수 height_f 를 만들어라. 그리고, height_f 의 3개의 그룹별 빈도수를 세어 보아라. 

    - height<-c(58,59,60,61,62,63,64,65,66,67,68,69,70,71,72)
    - weight<-c(139,126,115,142,117,135,120,159,123,164,154,129,132,146,150)
    - cut(벡터, breaks=3) : 벡터의 value들의 (max value-min value)/3을 구간의 길이로 하여 3개의 그룹으로 그룹핑함. 
      * breaks에 그룹의 cut points을 벡터로 넣을 수 있음. (help 참고)

```{r}
height<-c(58,59,60,61,62,63,64,65,66,67,68,69,70,71,72)
weight<-c(139,126,115,142,117,135,120,159,123,164,154,129,132,146,150)
dat<-data.frame(height,weight)
height_f<-factor(cut(data$height,breaks=3))
table(height_f)
```  

#### Q11. 위 Q10 문제의 데이터프레임 data 에서 height가 66이상인 데이타만 뽑아 data1이라 하자. data1의 row 개수, weight의 표본평균, 표준편차를  구하여라.  

    - nrow(dataframe) : dataframe의 row 개수

```{r}
data1<-subset(dat, height >= 66)
nrow(data1)
mean(data1$weight)
sd(data1$weight)
```  

#### Q12. 위 Q10 문제의 데이터프레임 data에서 weight가 가장 최소값인 height을 구하여라. 

    - which, min 을 사용 
    - which(조건) : 조건에 맞는 index를 return함


```{r}
min_weight<-min(dat$weight)
min_weight_index<-which(dat$weight==min_weight)
dat$height[min_weight_index]
```  
