---
title: "2.Vectors"
output:
  html_document:
    df_print: paged
---
```{r setup, include=FALSE}
knitr::opts_chunk$set(echo = TRUE)
Sys.setlocale("LC_ALL", "C")
```


## 2.1 c함수 

- Q1. 벡터 (1,2,3,4,5)를 temp에 입력하라.
  
  형식 : 변수이름 <- c( ,,,) 콤마 "," 로 구분 
  
```{r}
temp <- c(1, 2, 3, 4, 5) # Making a vector is done by `c()
temp
```
 
- Q2. 문자 vector ("a","b","c")를 temp1에 입력하라.

  " "로 문자 인식 (' '도 가능)

```{r}
temp1 <- c("a", "b", "c")
temp1
```

- Q3. temp, temp1 변수들을 c()로 합쳐 temp2 만들어 보아라.

  c(숫자,문자)로 합칠 경우, 숫자는 문자로 인식
  
```{r}
temp2 <- c(temp, temp1) # Just dump in the vectors in the new `c()
temp2
```

- index : 1부터 인식
  
  temp2에서 "1"의 index 는 1
  
  index 1~5까지를 return하려면 [1:5]
  
  "-"는 제외를 의미함

- Q4. temp2 변수에서 다음의  슬라이싱을 차례대로 해보아라.\
    "1" 값 \
    ("1","2","3","4","5")\
    ("1", "3", "4", "5", "a", "b", "c")\
    ( "2", "4" ,"5" ,"a", "b", "c")      \      
    
```{r}
temp2
temp2[1]
temp2[1:5]
temp2[-2] # Except the item with index 2
temp2[-c(1, 3)] # Except the items with index 1 and 3
```

- ex1. a에 (1,2,3)의 vector가 있다. 이 벡터에 (4,5)를 추가하라. 
    
```{r} 
a <- c(1, 2, 3)
a <- c(a, 4, 5) # Able to just write individual itmes
a
```



## 2.2 seq 함수

- 일련의 sequence를 생성
  
  seq(from, to, by=, length=)
 
```{r}
1:10 # From 1 to 10
seq(from = 1, 10, by = 1) # From 1 to 10 by 1
seq(10) # Integers from 1 to 10
seq(-2, 5) # Integers from -2 to 56=
seq(0, 10, by = 2) # Integers from 0 to 10 by 2
seq(1, 10, length = 20) # From 1 to 10 with 20 items
seq(0.1, 0.9, by = 0.01) # From 0.1 to 0.9 by 0.01
letters # Lowercase alphabets
LETTERS # Uppercase alphabets
```

- Q5. 소문자 알파벳 a부터 10개, 대문자 알파벳 뒤쪽에서 10개, 대문자 알파벳 22~24번째를 각각 벡터로 추출하라.

```{r}
letters[1:10]
length(letters)
```

```{r}
LETTERS[17:26] # Uppercase alphabets
LETTERS[22:24]
```

```{r}
#<U+B610><U+B294>
head(letters) # 6 items are displayed with `head`
tail(LETTERS, 10) # Or, you can give a number of elements to show
```

- ex2. (0.0,0.1,0.2,0.3,0.4,0.5,0.6,0.7,0.8,0.9,1.0) 의 vector를 생성하는 seq 문장을 작성하라. 


```{r} 
seq(0, 1, by = 0.1)
```

## 2.3 rep 함수 

- 반복적인 수의 벡터 만들때 사용 
  
  rep(반복할 대상, 반복할 횟수)
  
```{r}
rep(1, 10) # Returns vector with 1 repeated 10 times
rep(seq(1, 3), 3) # (1,2,3) repeats 3 times
```

```{r}
a <- seq(1, 3)
rep(a, each = 3) # (1,2,3)'s element is repeated 3 times individually
rep(a, c(2, 1, 3)) # 2 times for 1, 1 time for 2, 3 times for 3
rep(c("a", "b"), 2) # ("a","b") 2 times for the entire vector
```

- ex3. (1,1,2,3,3,4)를 작성하는 rep 문장을 작성하라. 

```{r}
var1 <- c(1, 2, 3, 4)
var2 <- rep(var1, c(2, 1, 2, 1))
var2
```

## 2.4 paste 함수

- 문자형 vector에서 문자끼리 연결 

- Q6."a","b","c" 3개를 합쳐서 "abc"를 만들어라.
```{r}
paste("a", "b", "c") # Merge strings inside vector to produce a single string
paste("a", "b", "c", sep = "") # No space between characters
paste0("a", "b", "c") # `paste`, but with `sep=""`
```

- Q7."x"와 숫자 1,2,3으로 ("x1", "x2", "x3") 를 만들어라.
```{r}
temp <- paste0(rep("x", 3), 1:3) # Zip ("x","x","x") with (1,2,3)
temp
temp <- paste0("x", 1:3) # It's like Grasshopper's data tree
temp
length(temp) # Number of elements in `temp`
```


- Q8.소문자 알파벳과 숫자 1~26을 연결하여 a1 ~ z26를 만들어라.
```{r}
paste(letters, 1:26, sep = "") # Zip lowercases and numbers of 1~26
paste0(letters, 1:26)
```

- ex4. ("1st","2nd","3rd","4th","5th","6th","7th","8th","9th","10th")를 작성하는 paste 문장을 작성하라. 
 
    hint) 

    1.number 1~10 에  character "st","nd","rd","th"를 paste 하기
    
    2.숫자와 문자 사이 공백 없기



```{r}
var1 <- 1:10
var2 <- c("st", "nd", "rd", rep("th", 7))
var3 <- paste0(var1, var2)
var3
```


## 2.5 논리 vector

- TRUE(1), FALSE(0)로 반환

```{r}
10 > 3 # TRUE
3 > 10 # FALSE
```

```{r}
a <- 10
b <- 1 + 9

a == b # Same, so TRUE
a != b # Not different, so FALSE

!TRUE # Not TRUE(!) is FALSE

0.1 + 0.2 == 0.3 # Floating point numbers
```


```{r}
a <- 10
b <- 1 + 9
10 > 3 & a == b # TRUE and TRUE so TRUE
3 > 10 & a == b # FALSE and TRUE so FALSE
3 > 10 | a == b # FALSE or TRUE so TRUE
```

- Q9. (1,2,3)을 만들고 T/F을 이용해서 1의 개수를 찾아라.

```{r}
a <- 1:3 # a=c(1,2,3)
a == 1 # TRUE on only the elements that are 1
```

```{r}
sum(a == 1) # TRUE becomes 1 and FALSE becomes 0
```

- Q10.a변수에 ("a","b","c","d")을 만들고 "a","c"가 있는지 확인하라. 

```{r}
a <- letters[1:4] # a=c("a","b","c","d")
a
a == c("a", "c") # Only recognizes the first element

a %in% c("a", "c") # Use `%in%` when checking multiple elements at once
```

- ex5. (1,2,3,4,5,6,7,8,9,10) 벡터에서 logical TRUE을 이용하여 짝수(2,4,6,8,10) 만 선택하시오. 

  1.1~10까지의 수를 생성
  
  2.짝수인지 여부 파악 : %% 는 나머지를 return 함, ex) 5%%3 은 2임
  
  3.벡터에서 TRUE만 선택하는 방법 : a[logical] 
    
    ex) a<-c(1,2,3) ; b<-c(TRUE,FALSE,TRUE) , a[b] 의 결과는 (1,3)
    

```{r}
var1 <- 1:10
var2 <- var1[var1 %% 2 == 0]
var2
```    

## 2.6 연산

- 사칙연산 : +,-,*,/ 

- 거듭제곱 : ^         - 루트 : sqrt

- 자연로그 : log(x)    - 밑이 10인 상용로그 : log10(x)

- sum, mean, median, max, min, var, sd, sort, range, length 등


```{r}
a <- 1:10
a + 3 # Add 3 to all elements
a^2 # Power
sqrt(a) # Square root
```

```{r}
sum(a) #  Sum
mean(a) # Mean
median(a) # Median
max(a) # The biggest
min(a)
range(a) # Min and max
```
```{r}
var(a) # variance
sd(a) # standard deviation
length(a) # Number of elements

sort(a, decreasing = TRUE) #  Descending with `decreasing`
sort(a) # Ascending is the default
```
```{r}
b <- -10:-1 # Note the `-` coming right after `<-` is possible
b
# Operators can be used only if the vectors have the same length
sort(a, decreasing = TRUE) + b
```

- ex6.다음과 같은 10개의 데이터에 대해서 총합, 평균, 표준편차 값을 구하시오. 

     (70,60,55,75,95,90,80,80,85,100)
     
```{r}
var1 <- c(70, 60, 55, 75, 95, 90, 80, 80, 85, 100)
sum(var1)
mean(var1)
sd(var1)
```

- ex7. 위 데이터를 오름차순으로 sorting하여 순위 5번째 값의 원래 a 벡터의 위치값을 찾아내시오.
```{r}
var2 <- sort(var1)
var2
var2[5]
```
```{r}
var1
names(var1) # Each vector element can have a name
names(var1) <- 1:10
var1
names(var1) <- NULL
var1
```


## 2.7 NA 등 예약어

- NA, NaN  : 문자 및 숫자형식에서 missing 일 때 사용

  NA  : Not Available 
  NaN : Not a Number
  
  * NULL : undefined value (값이 없음)
           아직 데이터 값을 입력하지 않았을 때 
  
  
- Inf : infinite number 

- is.na(x) : x가 vector이고 x에 NA 또는 NaN이 있는지 검사
  is.nan(x) : NaN만 있는지 검사
  is.null(x) : x가 vector라면 모두 null 이어야 TRUE


```{r}
a <- c(1:3, NA, NaN, NULL)
a
is.na(a) # NA, NaN becomes TRUE
is.nan(a) # NaN becomes TRUE
is.null(a)
a + 3 # NA,NaN are unable to be processed, NULL is passed because there's no value
```

```{r}
b <- c(NA, 2, 3, NA, -1)
b
mean(b) # Mean of a vector with NA values inside is NA
mean(b, na.rm = TRUE) # Excludes NA and then calculates. Remember `na.rm`
mean(c(NaN, 2, 3, NaN, -1)) # Vector with NaN becomes NaN
mean(c(NaN, 2, 3, NaN, -1), na.rm = TRUE) # Again, `na.rm`
```

- ex8. (1,2,3,4,5)와 (NA,2,3,NA,-1)를 더하면 ? 
     
```{r}
a <- c(1, 2, 3, 4, 5)
a + c(NA, 2, 3, NA, -1)
```
    
