---
title: "3.Data Type"
output:
  html_document:
    df_print: paged
---
```{r setup, include=FALSE}
Sys.setlocale("LC_ALL", "en_US.UTF-8")
options(encoding = 'UTF-8') 
Sys.setenv(LANG = "en_US.UTF-8")
localeToCharset()  
```
#### Q.  my_list을 작성하라.
 
    - my_list=c('덩덕','쿵덕')
    
(1) my_list의 value '덩덕'과 '쿵덕'을 하나의 문자열로 합쳐 str1에 '덩덕쿵덕'을 넣어라.이때 paste0을 사용한다. 
 
    - paste0(vector, collapse='') : vector의 value들이 붙여 한 문자열이 됨.
```{r}
my_list=c('덩덕','쿵덕')
str1=paste0(my_list, collapse='')
str1
```

(2) '쿵덕'을 두 번 반복해 str2에 '쿵덕쿵덕' 한 문자열을 넣어라. 

    - rep, paste0을 사용
   
```{r}
str2=paste0(rep('쿵덕',2), collapse='')
str2
```

(3) str1과 str2을 이용하여 '덩덕쿵덕쿵덕쿵덕덩덕쿵덕쿵덕쿵덕'을 만들어 변수 jajinmori에 넣어라. 

    - rep, paste0을 사용
```{r}
jajinmori=paste0(rep(c(str1,str2),2),collapse='')
jajinmori
```


## 3.1 class  

- 변수의 데이터 타입을 알고자 할 때 사용하는 함수 class()
  
  numeric, logical, character
  
- c()로 생성된 vector는 숫자형 일때는 numeric, 하나라도 문자가 있으면 character
 
```{r}  
a=c(1,2,3)
class(a)  

a=seq(1.1,2.0,by=0.1)
a
class(a)
```

```{r} 
a=c("a","b","c")
class(a)

a=c(1,"b",3) 
class(a) 
a

```

## 3.2 is. / as.

- is. : 데이타 형식에 대한 질문 맞으면 TRUE

  is.numeric , is.integer, is.character 
  

```{r}  
a=c(1,2,3)
is.numeric(a) ; is.integer(a) 

a=1:3
is.numeric(a) ; is.integer(a) 
```

```{r}
a=seq(1.1,2.0,by=0.1)
is.numeric(a) ; is.integer(a) 
  
a=letters[1:3]
is.character(a) ; is.numeric(a)
```

- as. : 데이타 형식의 변경

  as.numeric , as.integer, as.character 


```{r}  
a=c("1","2","3") 
as.numeric(a)

a=1:3
as.character(a)

a=seq(1.1,2.0,by=0.1)
as.integer(a)
```

- ex1. 요소 개수가 3개이면서 type이 numeric, logical, character 인 벡터들을 생성하라.

```{r}
var1=0:2
as.numeric(var1)
as.logical(var1)
as.character(var1)
```
 
## 3.3 Factors

- classification을 지정해 주는 데이터 형식

- Q1. ("chung","lee","kang","park","song") 를 factor 형식으로 만들어라.

```{r}  
family_name<-c("chung","lee","kang","park","song")
class(family_name)
```
```{r}
f_fn<-factor(family_name)
class(f_fn)
```
```{r}
family_name
f_fn
```

- Q2. ("chung","lee","chung","kang","song","lee","park", "park","song") 를 factor 형식으로 만들어 summary 해 보아라.

```{r}  
family_name<-c("chung","lee","chung","kang","song","lee","park", "park","song")
family_name ; 
summary(family_name)
```
```{r}
f_fn<-factor(family_name)
f_fn ; 
summary(f_fn)
```

- Q3. 위 ("chung","lee","chung","kang","song","lee","park", "park","song")별로 income이 (60,49,40,61,64,59,50,66,44)로 있을 때 ("chung","lee","kang","park","song")별로 income의 mean을 구하여라.

```{r}  
incomes<-c(60,49,40,61,64,59,50,66,44)
tapply(incomes,family_name,mean)
tapply(incomes,family_name,sd)
tapply(incomes,family_name,min)
tapply(incomes,family_name,var)
tapply(incomes,family_name,sum)
```

- is.factor, as.factor 사용 

```{r}  
is.factor(family_name)
is.factor(f_fn)
as.factor(family_name)
```

- ex2. (1, 2, 3, 3, 4, NA, 3, 2, 4, 5, NA, 5)를 factor로 읽고, level를 찾으시오. 


```{r} 
var1=as.factor(c(1, 2, 3, 3, 4, NA, 3, 2, 4, 5, NA, 5))
var1
levels(var1) # Becomes string
```

- ex3. 다음의 데이타를 factor type으로 읽고, 월별로 몇개의 데이타가 있는지 구해보시오. 

 ("March","April","January","November","January", "September","October","September","November","August","February", "January","November","November","February","May","August","February", "July","December","August","August","September","November","September", "February","April")


```{r}  
var1=as.factor(c("March","April","January","November","January", "September","October","September","November","August","February", "January","November","November","February","May","August","February", "July","December","August","August","September","November","September", "February","April"))
summary(var1)
```
- ex4. 어떤 학생들의 혈액형을 조사하니 다음과 같은 결과가 나왔다. 
c("A","O","AB","A","A","O","AB","A","AB")
혈액형 타입 "A","B","O","AB" 를 level로 갖고 있는 factor 형식의 vector f_type변수를 만들어라. 

```{r}
f_type=factor(c("A","O","AB","A","A","O","AB","A","AB"),
levels=c("A","B","O","AB")) # It's possible to pass `levels` manually to `factor`
f_type
```
- 위 f_type에서 혈액형 타입별로 학생들의 수를 구하여라.

```{r}
table(f_type)
summary(f_type)
tapply(f_type,f_type,length) # `tapply` returns NA if no data are in it
tapply(rep(1,length(f_type)),f_type,sum)
```
- 위 f_type에 오타로 첫번째 값이 잘못입력되었다.  f_type[1]의 값을 "B"로 입력하여라.

```{r}
f_type[1]<-"B"
f_type
```

```{r}
f_type[1]<-"C" # This leads to NA
f_type
levels(f_type)[3]<-"OOK" # Changing a level affects all values, because this is a `factor` object
f_type
```