---
title: "4.Matrix"
output:
  html_document:
    df_print: paged
---
```{r setup, include=FALSE}
knitr::opts_chunk$set(echo = TRUE)
Sys.setlocale("LC_ALL", "C")
```


## 4.1 Matrix 생성  

- vector들의 묶음
  
  matrix(vector,nrow=nr,ncol=nc,byrow=FALSE)

- Q1. 1~15 정수에 대해 3x5 행렬을 만드시오. 
      (열기준, 행기준 차이 살펴보기)
```{r}
matrix(1:15, nrow = 3, ncol = 5) #  By columns
matrix(1:15, nrow = 3, ncol = 5, byrow = T) # By rows. `byrow` makes a big difference
```

- Q2.c(2,4,6,8,10,12,14,16,18,20)을 열기준으로 2x5 행렬을 만드시오. 
```{r}
matrix(seq(2, 20, by = 2), c(2, 5)) # 2x5 matrix
matrix(c(2, 4, 6, 8, 10, 12, 14, 16, 18, 20), nrow = 2) # 2x5 matrix, column count is auto

m <- matrix(c(2, 4, 6, 8, 10, 12, 14, 16, 18, 20), nrow = 2)
m
dim(m) # Rows and columns
```

- cbind, rbind를 이용한 matrix 생성
  
  cbind : 열방향 결합
  rbind : 행방향 결합
  
- Q3. c(2,4,6,8), c(10,12,14,16)의 열방향 결합과 행방향 결합을 수행하시오. 
```{r}
a <- c(2, 4, 6, 8)
b <- c(10, 12, 14, 16)

cbind(a, b) # Each vector as column
rbind(a, b) # Each vector as row
```

- Q4. 열의 개수가 다를 때 행방향 결합을 수행해 보시오.
```{r}
m1 <- matrix(seq(1, 9), 3, 3)
m2 <- matrix(seq(1, 6), 3, 2)
m1
m2
cbind(m1, m2) # Possible, since the numbers of 'original rows' were equal
# rbind(m1,m2) # Error, because the numbers of 'original columns' were different
rbind(m1, t(m2)) # t(m2) is m2's transpose, with the size of 2x3
```

- Q5. as.matrix 로 matrix를 생성하시오.

```{r}
a <- c(2, 4, 6, 8)
class(a)
is.matrix(a)

b <- as.matrix(a)
b

class(b) # Prints 'matrix' 'array'
```

## 4.2 index

- [행,열]로 행렬의 각 요소값 위치 인식

  [행,  ]은 해당 행 전체
  
  [  ,열]은 해당 열 전체
  

```{r}
m <- matrix(seq(2, 20, by = 2), c(2, 5))
m
```

```{r}
m[1, 3] # Value of row 1, column 1
m[2, ] # Vector of row 2
m[, 3] # Vector or column 3
# So if it is one-dimensional output, it is natural to return a vector,
# rather than a matrix.
```

```{r}
m
m[-1, -3] # Except row 1 and column 3
m[-1, ] # Except row 1
m[, -2] # Except column 2
# These remains to be a matrix
```

## 4.3 행열 이름

- 행과 열의 이름을 정하고 싶을 때 : dimnames , rownames, colnames

- name으로 index하기 

- Q6. 아래의 matrix를 만들려고 한다. 단, 열의 이름을 A,B,C,D,E라 하고 행을 이름을 id1, id2,id3라 한다. dimnames을 이용하여 행과 열 이름이 있는 행렬을 생성하라.

$$\left[\begin{array}{rrr} 
1&2&3&4&5\\
6&7&8&9&10\\
11&12&13&14&15
\end{array}\right]$$ 

```{r}
m <- matrix(seq(1:15), nrow = 3, ncol = 5, byrow = T, dimnames = list(c("id1", "id2", "id3"), c("A", "B", "C", "D", "E"))) # dimnames=list(c(of rows), c(of columns))
m
rownames(m) # Row names
colnames(m) # Column names
```

- Q7. 위 행렬의 행 이름을 ID1, ID2, ID3로 바꾸고, 열이름은 a,b,c,d,e로 바꾸어라.

```{r}
# Just like using names(vec)
rownames(m) <- c("ID1", "ID2", "ID3") # Replace row names
colnames(m) <- letters[1:5] # Replac column names
m
dimnames(m)
```

- Q8. 위 행렬에서 행과 열 이름을 이용하여 index를 적용해 보아라. 
```{r}
# After giving row and column names...
m["ID3", ] # Row 'ID3', all columns
m[, "b"] # All rows, column 'b'
m["ID1", c("d", "e")] # Row 'ID1', column 'd' and 'e'
# m[,-c("d","e")] # This gives an error, there's no such thing as inverted vector
colnames(m) %in% c("d", "e")
m[, !colnames(m) %in% c("d", "e")] # Remove some columns like this
subset(m, select = -c(d, e))
```

- ex1. 4x4 행열에 차례대로 1:16의 값이 채워져 있는 행열에서(행기준) 3번째 열의 값이 9보다 큰 행의 전체 값을 return 하는 프로그램을 작성하라.

```{r} 
var1 <- matrix(1:16, c(4, 4))
var1
rows_to_keep <- var1[, 3] > 9
rows_to_keep
# Return the rows where the third column value is greater than 7
result <- var1[rows_to_keep, ]
result
rowSums(result)
```

## 4.4 행렬 연산 

- 기본적인 사칙연산 (+,-,*,/) : 행,열 개수가 동일할 경우 각 요소들 값의 연산 

- 행렬의 곱 : %*% ; 전치 : t() ; 역행렬 : solve()

- colMeans, rowMeans, colSums, rowSums 

- Q9. 여러가지 행렬 연산을 적용해 보아라.
```{r}
m1 <- matrix(1:4, 2, 2)
m2 <- matrix(5:8, 2, 2)
m1
m2

m1 + m2
m1 * m2 # Multiply the elements of the same position
```

```{r}
m1 %*% m2 # Matrix multiplication
m1
t(m1) # Transpose
s <- solve(t(m1) %*% m1) # Matrix of (X'X)^(-1)
s %*% (t(m1) %*% m1) # Without the second param, it gives a solution to unit matrix
s <- solve(t(m1), m1) # Getting the multiplication friend to become the latter
t(m1) %*% s
```

```{r}
m1
colSums(m1) # Sums per column
rowSums(m1) # Sums per row
```

```{r}
colMeans(m1) # Mean per column
rowMeans(m1) # Mean per row
```

- apply 함수 사용 : apply(행열, 1또는 2, FUN)
  
  2번째 인자 1은 행, 2는 열을 의미함
  
  FUN에 적용되는 연산의 종류 : sum, mean, var, sd, sort, ... 
  

```{r}
apply(m1, 2, sum) # colSums(m1) #IMPORTANT
apply(m1, 1, sum) # rowSums(m1)
```

- ex2. matrix(c(1:4, 1, 6:8), nrow = 2)로 행열 m을 생성하고 행, 열별로 평균을 구하여라. 
   
```{r}
m <- matrix(c(1:4, 1, 6:8), nrow = 2)
m
apply(m, 1, mean) # Of each row
rowMeans(m)
apply(m, 2, mean) # Of each column
colMeans(m)
```
