---
title: "4.Matrix"
output:
  html_document:
    df_print: paged
---
```{r setup, include=FALSE}
knitr::opts_chunk$set(echo = TRUE)
Sys.setlocale('LC_ALL','C')
```


## 4.1 Matrix 생성  

- vector들의 묶음
  
  matrix(vector,nrow=nr,ncol=nc,byrow=FALSE)

- Q1. 1~15 정수에 대해 3x5 행렬을 만드시오. 
      (열기준, 행기준 차이 살펴보기)
```{r}
matrix(1:15,nrow=3,ncol=5) #  열기준
matrix(seq(1,15),nrow=3,ncol=5,byrow=T) #행기준, `byrow` makes a big difference
```

- Q2.c(2,4,6,8,10,12,14,16,18,20)을 열기준으로 2x5 행렬을 만드시오. 
```{r}
matrix(seq(2,20,by=2),c(2,5)) #2x5 행렬
matrix(c(2,4,6,8,10,12,14,16,18,20),nrow=2) #2x5 행렬, 열개수=요소개수/행개수
```
```{r}
m<-matrix(c(2,4,6,8,10,12,14,16,18,20),nrow=2)
m
dim(m) # 행, 열 개수
```

- cbind, rbind를 이용한 matrix 생성
  
  cbind : 열방향 결합
  rbind : 행방향 결합
  
- Q3. c(2,4,6,8), c(10,12,14,16)의 열방향 결합과 행방향 결합을 수행하시오. 
```{r}
a<-c(2,4,6,8)
b<-c(10,12,14,16)

cbind(a,b)
rbind(a,b)


```

- Q4. 열의 개수가 다를 때 행방향 결합을 수행해 보시오.
```{r}
m1<-matrix(seq(1,9),3,3) ; m2<-matrix(seq(1,6),3,2)
#cbind(m1,m2) #행의 개수가 같으므로 
#rbind(m1,m2) #는 error 열의 개수가 다르므로
rbind(m1,t(m2)) #t(m2)는 m2의 transpose로 2x3의 행렬을 만듬. m1와 t(m2)의 열의 개수가 3개로 동일해짐 

```

- Q5. as.matrix 로 matrix를 생성하시오.

```{r}
a<-c(2,4,6,8)
class(a) ; is.matrix(a)
```

```{r}
b<-as.matrix(a); b
class(b)
```

## 4.2 index

- [행,열]로 행렬의 각 요소값 위치 인식

  [행,  ]은 해당 행 전체
  
  [  ,열]은 해당 열 전체
  

```{r}
m<-matrix(seq(2,20,by=2),c(2,5))
m
```

```{r}
m[1,3] #1행 3열의 값
m[2,] #2행 전체 vector
m[,3] #3열 전체 vector

```

```{r}
m
m[-1,-3] #1행과 3열 전체를 빼고 
m[-1,] #1행 전체를 빼고
m[,-2] # 2열 전체를 빼고
```

## 4.3 행열 이름

- 행과 열의 이름을 정하고 싶을 때 : dimnames , rownames, colnames

- name으로 index하기 

- Q6. 아래의 matrix를 만들려고 한다. 단, 열의 이름을 A,B,C,D,E라 하고 행을 이름을 id1, id2,id3라 한다. dimnames을 이용하여 행과 열 이름이 있는 행렬을 생성하라.

$$\left[\begin{array}{rrr} 
1&2&3&4&5\\
6&7&8&9&10\\
11&12&13&14&15
\end{array}\right]$$ 

```{r}
m<-matrix(seq(1:15),nrow=3,ncol=5,byrow=T, dimnames=list(c("id1","id2","id3"),c("A","B","C","D","E"))) #dimnames=list(행이름, 열이름)
m
rownames(m) # 행 이름
colnames(m) # 열 이름 
```

- Q7. 위 행렬의 행 이름을 ID1, ID2, ID3로 바꾸고, 열이름은 a,b,c,d,e로 바꾸어라.

```{r}
rownames(m)<-c("ID1","ID2","ID3") # 행 이름 바꾸기 또는 넣기
colnames(m)<-letters[1:5] # 열 이름 바꾸기 또는 넣기 
m
dimnames(m)

```

- Q8. 위 행렬에서 행과 열 이름을 이용하여 index를 적용해 보아라. 
```{r}
m["ID3",] #행 이름이 ID3
m[,"b"] #열 이름이 b
m["ID1",c("d","e")] #행 이름 Id1, 열 이름 d,e인 경우 
#m[,-c("d","e")] #error
m[,!colnames(m)%in% c("d","e")] 
subset(m,select=-c(d,e))
```

- ex1. 4x4 행열에 차례대로 1:16의 값이 채워져 있는 행열에서(행기준) 3번째 열의 값이 7보다 큰 행의 전체 값을 return 하는 프로그램을 작성하라.

```{r} 


```

## 4.4 행렬 연산 

- 기본적인 사칙연산 (+,-,*,/) : 행,열 개수가 동일할 경우 각 요소들 값의 연산 

- 행렬의 곱 : %*% ; 전치 : t() ; 역행렬 : solve()

- colMeans, rowMeans, colSums, rowSums 

- Q9. 여러가지 행렬 연산을 적용해 보아라.
```{r}
m1<-matrix(1:4, 2,2)
m2<-matrix(5:8, 2,2)
m1
m2

m1+m2
m1*m2  # 동일한 위치의 요소끼리의 곱셈 
```

```{r}
m1%*%m2 # 행렬 곱
m1; t(m1) #전치행렬
solve(t(m1)%*%m1) # (X'X)^(-1) 의 행렬

```

```{r}
m1
colSums(m1) # 열별 sum
rowSums(m1) # 행별 sum
```

```{r}
colMeans(m1) # 열별 mean
rowMeans(m1) # 행별 mean

```

- apply 함수 사용 : apply(행열, 1또는 2, FUN)
  
  2번째 인자 1은 행, 2는 열을 의미함
  
  FUN에는 적용되는 연산의 종류 : sum, mean, var, sd, sort, ... 
  

```{r}
apply(m1,2,sum) #colSums(m1)
apply(m1,1,sum) #rowSums(m1)

```

- ex2. matrix(c(1:4, 1, 6:8), nrow = 2)로 행열 m을 생성하고 행, 열별로 평균을 구하여라. 
   
```{r}  
 
```

