---
title: "5.List"
output:
  html_document:
    df_print: paged
---
```{r setup, include=FALSE}
knitr::opts_chunk$set(echo = TRUE)
Sys.setlocale("LC_ALL", "C")
```


## 5.1 List 생성  

- 여러 데이터 형식의 모음

- Q1. l1변수에 name, wife, no.children, child.ages라는 4개의 요소들의 모임을 생성하시오.

  name, wife는 character, no.children, child.ages는 numeric
  
```{r}
# No quotes in keys
l1 <- list(name = "Fred", wife = "Mary", no.children = 3, child.ages = c(4, 7, 9))
l1
l1$child.ages # Can use `$` sign to access
l1$child.ages[1]
```


- Q2. l2는 l1과 동일하나 요소들의 이름이 없게 만드시오.
   
```{r}
l2 <- list("Fred", "Mary", 3, c(4, 7, 9))
l2
l2[[4]]
l2[[4]][1]
```
 
- Q3. 요소 이름 넣기, 지우기를 연습하시오.

```{r}
names(l1) # list<U+C758> <U+C774><U+B984> return names()
names(l2)
names(l2) <- names(l1)
# Same as `names(l2)<-c("name","wife","no.children","child.ages")`
names(l2)
names(l1) <- NULL # Remove names
names(l1)
# Names can be assigned to lists, just like vectors
```

- ex1. 다음의 리스트에서 각 요소에 이름을 차례대로 one, two, three로 바꾸시오. 

     list(g1 = 1:10, g2 = "R Programming", g3 = "HTML")
     

```{r} 
ex1 <- list(g1 = 1:10, g2 = "R Programming", g3 = "HTML")
names(ex1) <- c("one", "two", "three")
ex1
```

## 5.2 index 방법

- list[[n1]] : list에서 n1번째 요소 값 전체
- list[[n1]][n2] : list에서 n1번째 요소에서 n2번째 값 

```{r}
l1
l1[[2]] # 2nd element
l1[[4]][2] # 2nd value of 4th element
l1[[4]][c(1, 3)] # 1, 3rd value of 4th element
# l1[[c(1,2)]] # Error, cannot select multiple elements at once because of type
```

- list$name : name이라는 요소 이름이 정해져 있을 때
 
```{r}
l2
l2$wife # wife element
l2$child.ages[2] # 2nd value of child.ages element
l2$child.ages[c(1, 3)] # 1, 3rd value of child.ages element
```


- ex2. 위 ex1에서 one과 two의 길이(length)를 return 하시오. 

```{r}
ex1
length(ex1$one)
length(ex1$two)
nchar(ex1$two) # For length of a string
```


## 5.3 값 변경 및 list 합치기 

- Q4. l2에서 no.children의 숫자를 4로, child.ages를 (1,5,8,10)으로 변경하시오.

```{r}
l2$no.children <- 4
l2$child.ages <- c(1, 5, 8, 10)
l2
```

- Q5. l1과 l2를 합쳐 l3 만들어 보시오.

```{r}
l3 <- c(l1, l2) # Here, `c()` is not for a vector, but a list
l3 # With 8 elements
class(l3)
```

- ex3. 위 ex1에서 four 라는 요소를 더 추가하고 "Python" 이라는 값을 갖도록 하시오. 

```{r} 
ex1$four <- "Python"
ex1
```

- ex4. 아래 list를 생성하고 두번째 요소를 제거하시오. 

 list(c("Red","Green","Black"), matrix(c(1,3,5,7,9,11), nrow = 2), list("Python", "PHP", "Java"))

```{r} 
var1 <- list(c("Red", "Green", "Black"), matrix(c(1, 3, 5, 7, 9, 11), nrow = 2), list("Python", "PHP", "Java"))
var1 <- var1[-2]
var1
```

- ex5. bl_type 변수에는 아래 벡터가 factor 형식으로 입력되어 있다. 레벨은 "A","B","AB","O" 이다. ("A","A","A","B","B","O","O","O","O","AB","AB","AB","AB","AB")

sex 변수에는 아래 벡터가 factor 형식으로 입력되어 있다. 레벨은 "F","M 이다. 
rep(c("F","M"),each=7)

y 변수에는 1~14까지의 정수 sequence가 입력되어 있다. 

    - table를 이용해서 bl_type, sex 의 각 level별 빈도수와 조합된 빈도수, 
    - tapply를 이용해서 sex 별 y값의 평균, 표준편차, 최소, 최대, 사분위수 등을 계산하여라. 
    - 또한, tapply에서 sex, bl_type별 y값의 평균값을 구하여라.
```{r}
bl_type <- c("A", "A", "A", "B", "B", "O", "O", "O", "O", "AB", "AB", "AB", "AB", "AB")
sex <- factor(rep(c("f", "m"), each = 7), levels = c("f", "m"))
y <- 1:14
bl_type
sex
y

table(bl_type)
table(sex)
table(bl_type, sex) # Really, a 'table'

tapply(y, sex, mean)
tapply(y, bl_type, mean)
```   

`sex` variable is declared as `factor` type. Levels are "f" and "m".

```{r}
table(sex, bl_type) # The first becomes row and the second becomes columns
cat("\n\n")
tapply(y, sex, sum)
tapply(y, sex, mean)
tapply(y, sex, var)
tapply(y, sex, sd)
tapply(y, sex, min)
tapply(y, sex, max)
cat("\n\n")
tapply(y, sex, quantile)
cat("\n\n")
names(tapply(y, sex, quantile)$f)
tapply(y, sex, quantile)$f["50%"]
tapply(y, list(sex, bl_type), mean)
cat("\n\n")
aggregate(y, list(sex, bl_type), mean) # We don't really need to know `array`s.
aggregate(y, list(sex), mean) # Without `list`, it results in an error
aggregate(y ~ sex + bl_type, FUN = mean) # Using tilda. When using functions in R, you use tilda. Here, we use `+` instead of `list`. This way, all the column names are included.
```
