---
title: "5.List"
output:
  html_document:
    df_print: paged
---
```{r setup, include=FALSE}
knitr::opts_chunk$set(echo = TRUE)
Sys.setlocale('LC_ALL','C')
```


## 5.1 List 생성  

- 여러 데이터 형식의 모음

- Q1. l1변수에 name, wife, no.children, child.ages라는 4개의 요소들의 모임을 생성하시오.

  name, wife는 character, no.children, child.ages는 numeric
  
```{r}
l1	<-	list(name="Fred",	wife="Mary",	no.children=3,	child.ages=c(4,7,9))
l1
```


- Q2. l2는 l1과 동일하나 요소들의 이름이 없게 만드시오.
   
```{r}
l2	<-	list("Fred",	"Mary",	3,	c(4,7,9))
l2
```
 
- Q3. 요소 이름 넣기, 지우기를 연습하시오.

```{r}
names(l1) #list의 이름 return names()
names(l2) 
names(l2)<-names(l1) # names(l2)<-c("name","wife","no.children","child.ages") 와 동일 
names(l2)
names(l1)<-NULL  #이름 없애기
names(l1)
```

- ex1. 다음의 리스트에서 각 요소에 이름을 차례대로 one, two, three로 바꾸시오. 

     list(g1 = 1:10, g2 = "R Programming", g3 = "HTML")
     

```{r} 
ex1<-list(g1 = 1:10, g2 = "R Programming", g3 = "HTML")
names(ex1)<-c("one","two","three")
ex1
```

## 5.2 index 방법

- list[[n1]] : list에서 n1번째 요소 값 전체
- list[[n1]][n2] : list에서 n1번째 요소에서 n2번째 값 

```{r}
l1
l1[[2]] #2번째 요소 
l1[[4]][2] #4번째 요소의 2번째 값 
l1[[4]][c(1,3)] #4번째 요소의 1번째,3번째 값 
#l1[[c(1,2)]] # error, 한번에 여러개의 요소들을 선택할 수 없음 
```

- list$name : name이라는 요소 이름이 정해져 있을 때
 
```{r}
l2
l2$wife #wife 요소
l2$child.ages[2] #child.ages 요소의 2번째 값 
l2$child.ages[c(1,3)] #child.ages 요소의 1번째,3번째 값 
```


- ex2. 위 ex1에서 one과 two의 길이(length)를 return 하시오. 

```{r}  
length(ex1$one)
length(ex1$two)
nchar(ex1$two)
```


## 5.3 값 변경 및 list 합치기 

- Q4. l2에서 no.children의 숫자를 4로, child.ages를 (1,5,8,10)으로 변경하시오.

```{r}
l2$no.children<-4
l2$child.ages<-c(1,5,8,10)
l2
```

- Q5. l1과 l2를 합쳐 l3 만들어 보시오.

```{r}
l3<-c(l1,l2)
l3            #8개의 모임 
```

- ex3. 위 ex1에서 four 라는 요소를 더 추가하고 "Python" 이라는 값을 갖도록 하시오. 

```{r} 

```

- ex4. 아래 list를 생성하고 두번째 요소를 제거하시오. 

 list(c("Red","Green","Black"), matrix(c(1,3,5,7,9,11), nrow = 2), list("Python", "PHP", "Java"))

```{r} 

```

- ex5. bl_type 변수에는 아래 벡터가 factor 형식으로 입력되어 있다. 레벨은 "A","B","AB","O" 이다. ("A","A","A","B","B","O","O","O","O","AB","AB","AB","AB","AB")

sex 변수에는 아래 벡터가 factor 형식으로 입력되어 있다. 레벨은 "F","M 이다. 
rep(c("F","M"),each=7)

y 변수에는 1~14까지의 정수 sequence가 입력되어 있다. 

    - table를 이용해서 bl_type, sex 의 각 level별 빈도수와 조합된 빈도수, 
    - tapply를 이용해서 sex 별 y값의 평균, 표준편차, 최소, 최대, 사분위수 등을 계산하여라. 
    - 또한, tapply에서 sex, bl_type별 y값의 평균값을 구하여라.
```{r}
bl_type<-c("A","A","A","B","B","O","O","O","O","AB","AB","AB","AB","AB")
table(bl_type)
tapply(bl_type,bl_type,length)
```   

sex variable is declared as `factor` type. Levels are "f" and "m".

```{r}
sex<-factor(rep(c("f","m"),each=7),levels=c("f","m"))
sex
table(sex, bl_type) # The first becomes row and the second becomes columns
y<-1:14
tapply(y,sex,sum)
tapply(y,sex,mean)
tapply(y,sex,var)
tapply(y,sex,sd)
tapply(y,sex,min)
tapply(y,sex,max)
tapply(y,sex,quantile)$F
names(tapply(y,sex,quantile)$F)
tapply(y,sex,quantile)$F["50%"]
tapply(y,list(sex,bl_type),mean)
aggregate(y,list(sex,bl_type),mean) # We don't really need to know `array`s.
aggregate(y,list(sex),mean) # Without `list`, it results in an error
aggregate(y~sex+bl_type, FUN=mean) # Using tilda. When using functions in R, you use tilda. Here, we use `+` instead of `list`. This way, all the column names are included.
```