---
title: "6.Data Frame"
output:
  html_document:
    df_print: paged
---
```{r setup, include=FALSE}
knitr::opts_chunk$set(echo = TRUE)
Sys.setlocale("LC_ALL", "C")
```
 
## 6.1 Data Frame 생성 

- 행과 열로 되어 있는 표와 같은 형식 : 열은 벡터이자 변수로 인식

- 열은 여러 데이터 형식들로 구성됨

- 각 열의 길이가 동일해야 함  

- data.frame() 함수로 생성 

- Q1. A변수는 a,b,c,d,e,  B변수는 1,2,3,4,5로 이루어진 dataframe을 생성하시오. 
```{r}
d1 <- data.frame(A = letters[1:5], B = 1:5, stringsAsFactors = TRUE)
# A,B parameters : A is characters, B is numeric.
# Giving `stringsAsFactors`, it takes strings as factors,
# whose default value is FALSE.
d1
```

```{r}
str(d1) # data frame structure
cat("\n\n")
nrow(d1)
ncol(d1)
cat("\n\n")
summary(d1) # Remember the difference of `str` and `summary`
```
 

- Q2. A와 B의 변수 이름을 바꾸시오.

```{r}
names(d1)
names(d1) <- c("Var1", "Var2") # This is why they call it `names`, not `columns`
str(d1)
```

```{r}
names(d1)[2] <- "B" # Only change the second name
str(d1)
```

- ex1. 다음의 표를 data frame으로 만들어 출력해 보세요. ("과일"문제) 

  |prod       | price| sales |
  |-----------|------|-------|
  | apple     | 1800 | 24    |
  |strawberry | 1500 | 38    |
  |watermelon | 3000 | 13    |


```{r}
fruits <- data.frame(
  prod = c("apple", "strawberry", "watermelon"),
  price = c(1800, 1500, 3000),
  sales = c(24, 38, 13),
  stringsAsFactors = TRUE
)
fruits
str(fruits) # Structure, not string
```
  
## 6.2 Indexing 방법


- matrix indexing 방법과 동일함 : [행, 열]

- 변수 이름을 이용할 때는 dataframe$변수명 


```{r}
d1
d1[1, ] # 1<U+D589> # Row 1, all columns
d1[, 1] # 1<U+C5F4> ,<U+C989> Var1 <U+BCC0><U+C218> <U+C804><U+CCB4> # All rows, column 1
d1$Var1 # Using dollar sign is the most common way
d1[, "Var1"] # Not recommended but possible
```


```{r}
d1
d1$B # All of 'B' column
d1[c(1, 3, 5), 1] # 1,3,5th row with column 1.
d1[c(1, 3, 5), "Var1"] # For columns, name OR index are both possible
d1$Var1[c(1, 3, 5)]
d1[c(1, 3, 5), ] # 1,3,5th rows
```  


```{r}
d1
d1[-1, ] # All except row 1
d1[, -1] # All except column 1. becomes a simple vector
summary(d1)
```


- ex2. 위 "과일" 문제에서 가격과 판매량의 평균을 구하시오. 

```{r}
mean(fruits$price)
mean(fruits$sales)
```


- ex2_1. 다음의 자료를 dataframe col_df으로 만들고 col1이 4인 경우의 자료를 선택하는 프로그램을 작성하라. 


  |col1    | col2 | col3 |
  |--------|------|------|
  | 1      | 4    |   7  |
  | 4      | 5    |   8  |
  | 3      | 6    |   9  |
  | 4      | 7    |   0  |
  | 5      | 8    |   1  |

```{r}
col_df <- data.frame(
  col1 = c(1, 4, 3, 4, 5),
  col2 = c(4, 5, 6, 7, 8),
  cole = c(7, 8, 9, 0, 1)
)
col_df[col_df$col1 == 4, ]
subset(col_df, col_df$col1 == 4)
subset(col_df, col1 == 4) # `subset` is ready to just accept the column name
subset(col_df, col1 == 4, select = col2) # There's even `select`
```

- ex2_2. 위 col_df에서 col1이 4인 경우의 행 전체를 제거하는 프로그램을 작성하라. 

```{r}
col_df[col_df$col1 != 4, ]
col_df[!col_df$col1 == 4, ]
subset(col_df, col1 != 4)
```
- ex2_3.위 데이터프레임 자료형 예제에서 처음 3개만 선택하는 프로그램을 작성하라

```{r}
col_df[1:3, ] # In R, the range end is INCLUSIVE
head(col_df, 3) # 3 rows
tail(col_df, 3) # 3 rows
```


## 6.3 변수 추가 및 삭제 

- 변수 추가 : dataframe$추가변수명 <- data vector 

- 변수 제거 :  dataframe$변수 <-NULL

```{r}
d1 <- data.frame(Var1 = letters[1:5], B = 1:5, stringsAsFactors = TRUE)
d1$Var3 <- c(rep(TRUE, 3), rep(FALSE, 2)) # Just like `list`s
d1
d1$B <- NULL # d1<-d1[,-2]
d1
d1 <- subset(d1, select = -Var1) # Remove 'Var1'
d1
```

- ex3. 위 "과일" 문제에서 총 판매액(가격x판매량)을 추가 하시오. 

```{r}
fruits$revenue <- fruits$sales * fruits$price
fruits
```

## 6.4 attach , detach 

- data frame의 각 열로 사칙연산 등 함수를 적용하기 위해서는 dataframe$column 으로 "$"를 사용해야 함
  
- attach : data frame의 각 열을 개별적으로 사용할 수 있게 해줌 , 즉, "dataframe$" 을 생략 가능

- detach : attach 의 반대 개념으로 다시 원래 상태로 돌아감

- Q3.cars라는 데이타를 attach하여 각 변수의 통계를 내어보자. 

```{r}
head(cars)
head(cars$dist / cars$speed)
```

```{r}
# dist<-c(1:10)
# speed<-c(101:110)
attach(cars) # Attach the dataframe `cars`
head(dist / speed)
mean(speed)
mean(dist)
detach(cars) # Detach

# mean(speed) #error
```


## 6.5 reading & writing 

- read.table, read.csv 로 data 읽기

- read.table("file path",header=FALSE, sep = " ", skip=0, row.names)  

  "file path" 폴더의 구분자는 "/" ex) c:/R/ex1.txt 
  
  header=FALSE (default) 파일의 첫 행이 변수 이름일 경우는 header=TRUE
  
  sep=" " (default) 열의 구분자 , 콤마(,)일 경우 sep=","
  
  skip=0  몇 번째 행을 skip하고 읽을 것인지 결정 , skip=1이면 첫번째 행을 skip하고 읽음 
  
  row.names 행의 이름 vector , 행의 이름이 있을 때 지정 가능. row.names=1은 첫번째 열이 행의 이름을 알려줌 
  
- read.csv("file path",header=TRUE, skip=0 ) : read.table에서 sep=","인 경우

- write.table(dataframe, "file path",sep=" ",row.names = TRUE   )

  R의 dataframe을 "file path"에 저장하고자 할 때, 기타 다른 옵션들은 default 에 해당됨
  
- write.csv(dataframe, "file path",row.names = TRUE ) 

-Q4. cars 데이타를 변수 구분자 space, row name이 포함되게 cars.txt에 저장하시오. 
```{r}
head(cars)
```

```{r}
getwd()
# setwd("c:/jonghee/y_stat/R")
# getwd()
```

```{r}
write.table(cars, "cars.txt", sep = " ") # Including spacing and row name
```

-Q5. cars 데이타를 변수 구분자 space, row name이 포함되지 않게 cars1.txt에 저장하시오. 
```{r}
write.table(cars, "cars1.txt", sep = " ", row.name = FALSE)
# Without spacing and row name
```

-Q6. cars 데이타를 변수 구분자 ",", row name이 포함되지 않게 cars1.csv에 저장하시오. 
```{r}
write.csv(cars, "cars1.csv", row.names = FALSE) # Divider ",", Without row name
```


-Q7. cars1.csv을 읽어오시오. 
```{r}
j_cars_1 <- read.csv("cars1.csv") # With header, Divider ",", with row name
head(j_cars_1)
# read.csv returns data.frame
```

```{r}
j_cars_2 <- read.csv("cars1.csv", header = FALSE, skip = 1) # Without header, reading from line 2
head(j_cars_2)
```

-Q8. cars.txt을 읽어오시오. 
```{r}
j_cars_3 <- read.table("cars.txt", skip = 1, sep = " ") # From row 2, with spacing, row name as var
head(j_cars_3)
# read.table also returns data.frame
```

```{r}
j_cars_4 <- read.table("cars.txt", skip = 1, row.names = 1, sep = " ") # First column as row name
head(j_cars_4)
```

```{r}
nrow(cars) #
```


```{r}
a <- paste0(rep(letters, 2), 1:52)
a
```

```{r}
j_cars_5 <- read.table("cars1.txt", row.names = a[1:50], header = TRUE, sep = " ") # Newly define row names
head(j_cars_5)
j_cars_5["a1", ]
```
```{r}
row.names(j_cars_5)[1] <- "A01"
head(j_cars_5)
```

- ex4. 위 "과일" 문제의 최종 data frame을 csv 파일로 내보내기를 하시오. 

```{r} 
```
