---
title: "7.Looping"
output:
  html_document:
    df_print: paged
---

```{r setup, include=FALSE}
knitr::opts_chunk$set(echo = TRUE)  
Sys.setlocale("LC_ALL", "en_US.UTF-8")
#Sys.setlocale('LC_ALL','C')
```

## 7.1 조건문 : if / ifelse  

- if 문장 다음의 조건이 TRUE이면 수행, FALSE이면 다음 조건문 else if로, 
  모든 문장이 FALSE이면 마지막 else의 문장 수행
  
- 조건문은 괄호 () 안에 , 수행할 문장은  {} 안에 사용

  if (조건문) { do } else if (조건문) { do } .... else { do }

- 가장 간단한 사용예 : if (조건문) {do} else {do}

Q1. 돈이 있으면 택시를 타고, 돈이 없으면 걸어간다.
```{r}
money<-TRUE
 
if (money)  "택시를 탄다."   else  "걸어간다."  
if (money) { "택시를 탄다."}   else  {
  "걸어간다."  }
ifelse(money ,  "택시를 탄다."  , "걸어간다.")
```

Q2.돈이 3000원 이상 있거나 카드가 있다면 택시를 타고 그렇지 않으면 걸어가라.
```{r}
money<-4000
card<-FALSE 

if (money>=3000 | card) { "택시를 탄다." } else {
   "걸어간다."  }

ifelse(money>=3000 | card ,  "택시를 탄다."  , "걸어간다.")
```

Q3.만약 주머니에 돈이 있으면 택시를 타고, 없으면 걸어가라.
```{r}
pocket <-c("paper","cellphone","money")
# %in% 다중 선택지에서 searching 할때 사용
#if(sum("money"==pocket)>=1) 
if ("money" %in% pocket) {
   print("택시를 탄다.") ; a<-1
   } else {
   print("걸어간다." )
   a<-0 
  }
a
```

```{r}
ifelse(sum("money"==pocket)==1,  "택시를 탄다."  , "걸어간다.")
ifelse("money" %in% pocket,  "택시를 탄다."  , "걸어간다.")
```

```{r}
a<-ifelse("money" %in% pocket,  { "택시를 탄다." ;  1}  , { "걸어간다." ; 0})
a
a<-ifelse("money" %in% pocket,  {   1;"택시를 탄다."}  , { "걸어간다." ; 0})
a
```

Q4.score가 60 이상일 경우 message에 문자열 'success', 아닐 경우 'failure'를 대입하라.
```{r}
score<-50
if (score>=60) {message<-'success'} else { message<-'failure'}
message

message<-ifelse(score>=60,  'success' , 'failure')
message

message<- if (score>=60) { 'success'} else {  'failure'}
message
```

- else if 사용예 

Q5.만약 주머니에 돈이 있거나, card가 있으면 택시를 타고 message에 "success"가 뜨게 하고, 
그렇지 않으면 걸어가고 "failure"라는 message가 뜨게 하라.
```{r}

pocket <-c("paper","cellphone","money1")
card<-TRUE
if ("money" %in% pocket)  { 
  print("택시를 탄다.") 
  message<-"success1"
  } else if (card)   { 
  print("택시를 탄다.") 
  message<-"success2" 
  } else  
  { print("걸어간다.") ; message<-"failure" }

message

```
ex0. 한 숫자를 입력받아, 0보다 작은 숫자이면 -1을 곱해 0보다 큰 숫자로 만들어라.

    - readline 사용
    - if문장 사용
     
```{r}
input<-as.numeric(readline(prompt='Enter a number: '))
if (input<0) {output<-input*-1}
#output<-ifelse(input<0, input*-1, input)
#output<- if (input<0) input*-1 else input
sprintf('The output is %.2f', output)
```




## 7.2 while 문장

- 어떤 조건이 만족되면 반복적인 명령어를 수행

  while(조건문) { do }
  
- 어떤 조건이 만족되지 않아야만 loop를 벗어남 



Q6.열번찍어 안 넘어가는 나무 없다.
나무를 찍은 횟수(treeHit) 가 10 보다 작으면 하나씩 증가
만약, treeHit이 10번이면 print("나무가 넘어간다.")
```{r}
treeHit<-0

while (treeHit<10)
  {
  treeHit<-treeHit+1
  if(treeHit==10) print("나무가 넘어간다.")
  }
treeHit 
```

Q7.앞의 문제에서 treeHit이 10보다 작으면 treeHit의 개수를 paste0를 이용하여 "나무를 ?번 찍었다."를 print 하여라.

```{r}
treeHit<-0
while (treeHit<10)
  {
treeHit<-treeHit+1
#1
print(paste0("나무를 ",treeHit,"번 찍었다."))
#2
#print(sprintf("나무를 %d 번 찍었다.", treeHit))
#3
#cat("나무를",treeHit,"번 찍었다.","\n")
if (treeHit==10 ) print("나무가 넘어간다.")
}

# paste0 assumes that each items is a vector, and zips it
print(paste0("A","B","C")) #You don't need to do collapse if each is singular
print(paste0(letters[1:5],LETTERS[1:5]))
print(paste0(letters[1:5],LETTERS[1:5], collapse=" "))
print(paste0(letters[1:5],LETTERS[1:5], collapse=", "))
```

Q8. 1부터 10까지의 숫자 중에서 홀수만 출력하라. (while 문장 이용)

```{r}
a<-0
while (a<10)
{
    a<-a+1
    if (a%%2 == 1 ) print(a)  # a%%b는 a를 b로 나누었을 때 나머지, a%/%b 는 몫
}
```

```{r}
a<-1
while (a<11)
{
    if (a%%2 == 1 ) print(a)  # a%%b는 a를 b로 나누었을 때 나머지, a%/%b 는 몫
    a<-a+1
}
```

```{r}
a<-0
while (a<10)
{
    a<-a+1
    if (a%%2 == 0 ) {}  
    else print(a)  
}
```

```{r}
a<-0
while (a<10)
{
    a<-a+1
    if (a%%2 == 0 )   next  # continue의 의미 
    print(a)
}
```
 
- break 문장 : while 무한 루프에서 벗어날 수 있음 

```{r}
coffee <-10
money <- 300
while (money)
{
  print("돈을 받았으니 커피를 줍니다.")
  coffee <- coffee -1
  print(paste0("남은 커피의 양은 ", coffee,"개입니다." ))
  if (coffee==0)  {
    print("커피가 다 떨어졌습니다. 판매를 중지합니다.") 
    break
  }
} 

```

ex1. while 문장을 사용하여 1부터 1000까지의 자연수 중 3의 배수의 합을 구해보시오. 

```{r}
### With indexing
a<-seq(1,1000)
sum(a[a%%3==0])
### Using `while`
total<-0
current<-1
while (current<=1000) {
  if (current%%3==0) {
    total<-total+current
  }
  current<-current+1
}
sum
```
ex2. 1부터 5까지의 숫자를 입력받아, 별 계단을 만들려고 한다. 
예를들어, 3을 입력받으면, 
* 
* * 
* * * 
이 출력되도록 한다. 
     - readline, cat , while 문장을 사용한다. 

```{r}
count<-as.integer(readline("How many lines do you want?: "))
text<-""
current<-1
while (current<=count) {
  cat(rep("*", current), "\n")
  current<-current+1
}
```    

## 7.3 for 문장

- 반복적인 명령을 수행
  

  for (value in vector) { do }
 

Q9. 1~10까지의 합을 구하시오.
```{r}
total<-0 #초기화 
for(i in 1:10) 
{
  total<-total+i
}
total
```

Q10. 60점 이상인 합격인 학생들에게만 print("몇번 학생 축하합니다. 합격입니다.") 문장을 프린트하라.

```{r}
marks<-c(90,25,67,45,80)
id<-0
for (i in marks)
{
  id<-id+1
  if(i<60) {next} 
  #1
  print(paste0(id, "번 학생 축하합니다. 합격입니다."))
  #2
  #print(sprintf("%d번 학생 축하합니다. 합격입니다.", id))
  #3
  #cat(id,"번 학생 축하합니다. 합격입니다.","\n")
}

```

```{r}
marks<-c(90,25,67,45,80)
for (i in 1:length(marks))
{
  if(marks[i]<60) {next} 
  print(paste0(i, "번 학생 축하합니다. 합격입니다."))
}

```

```{r}
marks<-c(90,25,67,45,80)
seq_along(marks)
```

```{r} 
marks<-c(90,25,67,45,80) 
for (i in seq_along(marks))
{ 
  if(marks[i]<60) {next} 
  print(paste0(i, "번 학생 축하합니다. 합격입니다."))
}

```
ex3. 위 while 문제의 3의 배수의 합 문제를 for 문장을 이용해서 구해보자. 

```{r} 
### Using `for`
total<-0
group<-c()
for (current in 1:1000) {
  if (current%%3==0) {
    total<-total+current
    group<-c(group, current)
  }
  current<-current+1
}
total
group # Extra task
```

ex4. A학급에 총 10명의 학생이 있다. 이 학생들의 중간고사 점수는 다음과 같다. 
for 문장을 사용하여 A학급의 평균과 표준편차를 구해 보자. (for문장 사용)

70,60,55,75,95,90,80,80,85,100

```{r}
scores<-c(70,60,55,75,95,90,80,80,85,100)
n<-length(scores)
total<-0
for (score in scores){
  total<-total+score
}
score_mean<-total/n
score_mean
var_total<-0
for (score in scores){
  var_total<-var_total+(score-score_mean)^2
}
variation<-var_total/(n-1)
std_variation<-variation^0.5
std_variation
sd(scores)
```

ex5. 다음은 A학급 학생의 점수이다. 50점 이상 점수의 총합을 구해보자. (for 문장 사용)

20,55,67,82,45,33,90,87,100,25


```{r}
scores<-c(20,55,67,82,45,33,90,87,100,25)
total<-0
for (i in 1:length(scores)) {
  score<-scores[i]
  if (score>=50) total<-total+score
}
total
### Another way
sum(scores[scores>=50])
```
 
    