---
title: "7.Looping"
output:
  html_document:
    df_print: paged
---

```{r setup, include=FALSE}
knitr::opts_chunk$set(echo = TRUE)
Sys.setlocale("LC_ALL", "en_US.UTF-8")
# Sys.setlocale('LC_ALL','C')
```

## 7.1 조건문 : if / ifelse  

- if 문장 다음의 조건이 TRUE이면 수행, FALSE이면 다음 조건문 else if로, 
  모든 문장이 FALSE이면 마지막 else의 문장 수행
  
- 조건문은 괄호 () 안에 , 수행할 문장은  {} 안에 사용

  if (조건문) { do } else if (조건문) { do } .... else { do }

- 가장 간단한 사용예 : if (조건문) {do} else {do}

Q1. 돈이 있으면 택시를 타고, 돈이 없으면 걸어가라.
```{r}
money <- TRUE

if (money) "Take a taxi" else "Just walk"
if (money) {
  "Take a taxi"
} else {
  "Just walk"
}
ifelse(money, "Take a taxi", "Just walk")
```

Q2.돈이 3000원 이상 있거나 카드가 있다면 택시를 타고 그렇지 않으면 걸어가라.
```{r}
money <- 4000
card <- FALSE

if (money >= 3000 | card) {
  "Take a taxi"
} else {
  "Just walk"
}

ifelse(money >= 3000 | card, "Take a taxi", "Just walk")
```

Q3.만약 주머니에 돈이 있으면 택시를 타고, 없으면 걸어가라.
```{r}
pocket <- c("paper", "cellphone", "money")
# Used for using `%in%`
# if(sum("money"==pocket)>=1)
if ("money" %in% pocket) {
  print("Take a taxi")
  a <- 1
} else {
  print("Just walk")
  a <- 0
}
a
```

```{r}
ifelse(sum("money" == pocket) == 1, "Take a taxi", "Just walk")
ifelse("money" %in% pocket, "Take a taxi", "Just walk")
```

```{r}
a <- ifelse("money" %in% pocket,
  {
    "Take a taxi"
    1
  },
  {
    "Just walk"
    0
  }
)
a
a <- ifelse("money" %in% pocket,
  {
    1
    "Take a taxi"
  },
  {
    "Just walk"
    0
  }
)
a
```

Q4.score가 60 이상일 경우 message에 문자열 'success', 아닐 경우 'failure'를 대입하라.
```{r}
score <- 50
if (score >= 60) {
  message <- "success"
} else {
  message <- "failure"
}
message

message <- ifelse(score >= 60, "success", "failure")
message

message <- if (score >= 60) {
  "success"
} else {
  "failure"
}
message
```

- else if 사용예 

Q5.만약 주머니에 돈이 있거나, card가 있으면 택시를 타고 message에 "success"가 뜨게 하고, 
그렇지 않으면 걸어가고 "failure"라는 message가 뜨게 하라.
```{r}
pocket <- c("paper", "cellphone", "money1")
card <- TRUE
if ("money" %in% pocket) {
  print("Take a taxi")
  message <- "success1"
} else if (card) {
  print("Take a taxi")
  message <- "success2"
} else {
  print("Just walk")
  message <- "failure"
}

message
```
ex0. 한 숫자를 입력받아, 0보다 작은 숫자이면 -1을 곱해 0보다 큰 숫자로 만들어라.

    - readline 사용
    - if문장 사용
     
```{r}
input <- as.numeric(readline(prompt = "Enter a number: "))
if (input < 0) {
  output <- input * -1
} else {
  output <- input
}
# output<-ifelse(input<0, input*-1, input)
# output<- if (input<0) input*-1 else input
sprintf("The output is %.2f", output)
```




## 7.2 while 문장

- 어떤 조건이 만족되면 반복적인 명령어를 수행

  while(조건문) { do }
  
- 어떤 조건이 만족되지 않아야만 loop를 벗어남 



Q6.열번찍어 안 넘어가는 나무 없다.
Hit the tree 찍은 횟수(treeHit) 가 10 보다 작으면 하나씩 증가
만약, treeHit이 10번이면 print("Tree is going down")
```{r}
treeHit <- 0

while (treeHit < 10) {
  treeHit <- treeHit + 1
  if (treeHit == 10) print("Tree is going down")
}

treeHit
```

Q7.앞의 문제에서 treeHit이 10보다 작으면 treeHit의 개수를 paste0를 이용하여 "Hit the tree ?times"를 print 하여라.

```{r}
treeHit <- 0
while (treeHit < 10) {
  treeHit <- treeHit + 1
  # 1
  print(paste0("Hit the tree ", treeHit, "times"))
  # 2
  # print(sprintf("Hit the tree %d times", treeHit))
  # 3
  # cat("Hit the tree",treeHit,"times","\n")
  if (treeHit == 10) print("Tree is going down")
}

# `paste0` assumes that each items is a vector, and zips it
print(paste0("A", "B", "C")) # You don't need to do collapse if each is singular
print(paste0(letters[1:5], LETTERS[1:5]))
print(paste0(letters[1:5], LETTERS[1:5], collapse = " "))
# `collapse` turns string vector into one string
print(paste0(letters[1:5], LETTERS[1:5], collapse = ", "))
```

Q8. 1부터 10까지의 숫자 중에서 홀수만 출력하라. (while 문장 이용)

```{r}
a <- 0
while (a < 10) {
  a <- a + 1
  if (a %% 2 == 1) print(a) # a%%b is the remainder, a%/%b is the share
}
```

```{r}
a <- 1
while (a < 11) {
  if (a %% 2 == 1) print(a)
  a <- a + 1
}
```

```{r}
a <- 0
while (a < 10) {
  a <- a + 1
  if (a %% 2 == 0) {} else print(a)
}
```

```{r}
a <- 0
while (a < 10) {
  a <- a + 1
  if (a %% 2 == 0) next # IMPORTANT: means `continue`
  print(a)
}
```
 
- break 문장 : while 무한 루프에서 벗어날 수 있음 

```{r}
coffee <- 10
money <- 300
while (money) {
  print("Sold a coffee.")
  coffee <- coffee - 1
  print(paste0("There are ", coffee, "coffee left."))
  if (coffee == 0) {
    print("The coffee has run out. Selling stopped.")
    break
  }
}
```

ex1. while 문장을 사용하여 1부터 1000까지의 자연수 중 3의 배수의 합을 구해보시오. 

```{r}
### With indexing
a <- seq(1, 1000)
sum(a[a %% 3 == 0])
### Using `while`
total <- 0
current <- 1
while (current <= 1000) {
  if (current %% 3 == 0) {
    total <- total + current
  }
  current <- current + 1
}
sum
```
ex2. 1부터 5까지의 숫자를 입력받아, 별 계단을 만들려고 한다. 
예를들어, 3을 입력받으면, 
* 
* * 
* * * 
이 출력되도록 한다. 
     - readline, cat , while 문장을 사용한다. 

```{r}
count <- as.integer(readline("How many lines do you want?: "))
text <- ""
current <- 1
while (current <= count) {
  cat(rep("*", current), "\n")
  current <- current + 1
}
```    

## 7.3 for 문장

- 반복적인 명령을 수행
  

  for (value in vector) { do }
 

Q9. 1~10까지의 합을 구하시오.
```{r}
total <- 0 # 초기화
for (i in 1:10)
{
  total <- total + i
}
total
```

Q10. 60점 이상인 합격인 학생들에게만 print("몇 student, congratulations. You passed.") 문장을 프린트하라.

```{r}
marks <- c(90, 25, 67, 45, 80)
id <- 0
for (i in marks)
{
  id <- id + 1
  if (i < 60) {
    next
  }
  # 1
  print(paste0(id, " student, congratulations. You passed."))
  # 2
  # print(sprintf("%d student, congratulations. You passed.", id))
  # 3
  # cat(id," student, congratulations. You passed.","\n")
}
```

```{r}
marks <- c(90, 25, 67, 45, 80)
for (i in 1:length(marks))
{
  if (marks[i] < 60) {
    next
  }
  print(paste0(i, " student, congratulations. You passed."))
}
```

```{r}
marks <- c(90, 25, 67, 45, 80)
seq_along(marks)
```

```{r} 
marks <- c(90, 25, 67, 45, 80)
for (i in seq_along(marks))
{
  if (marks[i] < 60) {
    next
  }
  print(paste0(i, " student, congratulations. You passed."))
}
```
ex3. 위 while 문제의 3의 배수의 합 문제를 for 문장을 이용해서 구해보자. 

```{r} 
### Using `for`
total <- 0
group <- c()
for (current in 1:1000) {
  if (current %% 3 == 0) {
    total <- total + current
    group <- c(group, current)
  }
  current <- current + 1
}
total
group # Extra task
```

ex4. A학급에 총 10명의 학생이 있다. 이 학생들의 중간고사 점수는 다음과 같다. 
for 문장을 사용하여 A학급의 평균과 표준편차를 구해 보자. (for문장 사용)

70,60,55,75,95,90,80,80,85,100

```{r}
scores <- c(70, 60, 55, 75, 95, 90, 80, 80, 85, 100)
n <- length(scores)
total <- 0
for (score in scores) {
  total <- total + score
}
score_mean <- total / n
score_mean
var_total <- 0
for (score in scores) {
  var_total <- var_total + (score - score_mean)^2
}
variation <- var_total / (n - 1)
std_variation <- variation^0.5
std_variation
sd(scores)
```

ex5. 다음은 A학급 학생의 점수이다. 50점 이상 점수의 총합을 구해보자. (for 문장 사용)

20,55,67,82,45,33,90,87,100,25


```{r}
scores <- c(20, 55, 67, 82, 45, 33, 90, 87, 100, 25)
total <- 0
for (i in 1:length(scores)) {
  score <- scores[i]
  if (score >= 50) total <- total + score
}
total
### Another way
sum(scores[scores >= 50])
```
 
    
