---
title: "8.Function & Random number"
output:
  html_document:
    df_print: paged
editor_options: 
  markdown: 
    wrap: 72
---

```{r setup, include=FALSE}
knitr::opts_chunk$set(echo = TRUE)
Sys.setlocale('LC_ALL',"C")
```

## 8.1 Function

-   반복적인 문장을 수행해야할 때 함수(function)로 만들어 함수를 호출

    fct_name\<-function(arg_1, arg_2, ...){ .... return(output) }

-   fct_name : function의 이름, function 호출시 fct_name(arg_1,
    arg_2...)로 함

-   function(arg_1, arg_2,...) : arg_1, arg_2,... 등은 function 안에서
    사용하는 input 인자

-   return(output) : function을 통해 얻게 되는 output 인자

Q1. 두개의 숫자 a,b의 합을 구하는 함수는?

함수 이름 : sum_two

input arg : 2개의 숫자, a, b

함수 내용 : rst\<-a+b

output 결과 : rst

```{r}
sum_two<-function(a,b){
  rst<-a+b
  return(rst)
}

#sum_two(a=3, b=5)
#sum_two(5,3)
c<-sum_two(a=3,b=5)
c 
```

Q2. sum_two 함수에서 두 수의 차도 같이 output 결과로 return 하게 하는
함수는?

output 결과변수가 2개 이상일 때는 list로 묶음

```{r}
 
sum_two<-function(a,b){
  rst1<-a+b
  rst2<-a-b
  return(list(rst1, rst2))
}

#sum_two(a=3, b=5)
c<-sum_two(a=3,b=5)
c
c[[2]]
unlist(sum_two(a=3,b=5))
```

```{r}
l1<-list(g1="ABC",g2=1:5,g3=rep("*",3))
l1
my_vec<-unlist(l1) # list to vector. string takes precedence over integer
my_vec
my_list<-list(my_vec)
my_list
```

ex.두수를 입력받아 +,-,X,/ 사칙연산이 가능한 함수를 만들어 보세요.

```{r}
cal1<-function(a,b){
  return(list(a=a+b,b=a-b,c=a*b,d=a/b))
}
cal1(3,5)
```

```{r}
cal2<-function(a,b,type){
  if (type=='add') rst<-a+b
  if (type=='minus') rst<-a-b
  if (type=='multiply') rst<-a*b
  if (type=='divide') rst<-a/b
  return(rst) # Or, `return` can go directly inside `if`
}
cal2(3,5,'divide')
```

Q3. sum_two 함수에서 a의 값을 주지 않아도 default로 항상 1의 값을 갖게
하려면?

input arg의 a=1로 setting

```{r}
 sum_two<-function(a=1,b){
  rst1<-a+b
  rst2<-a-b
  return(list(out1=rst1, out2=rst2))
}

#sum_two( b=5) 
sum_two(a=10,b=5) # a=1이라는 default의 값이 input 숫자 10으로 변경됨 
#sum_two(b=5, a=10) #변수의 순서를 바꾸어도 상관없음 
#c$out1
#c$out2

```

ex1. 어떤 벡터형 숫자들을 input으로 받아 짝수만 벡터로 return해 주는
함수를 작성하라.

```{r}
filter_even<-function(a){
  return(a[a%%2==0])
}
input<-c(1,74,4,1,8,45,2341,33,4,6)
filter_even(input)
```

ex2. 어떤 벡터형 숫자들을 input으로 받아 평균, 분산, 표준편차,
표본평균에 대한 표준오차(=sigma/sqrt(n))를 return 하는 함수를 작성하라.

```{r}
input<-c(1,74,4,1,8,45,2341,33,4,6)
calc<-function(a){
  return(list(
    mean=mean(a),
    var=var(a),
    std=sd(a),
    stderr=sd(a)/sqrt(length(a))
  ))
}
calc(input)
```

ex3. 어떤 문자를 입력받아 거꾸로 재배열하는 함수를 작성하라. ex) abc
입력하면 cba return

```         
- strsplit, rev 사용
```

```{r}
rev("hello")
rev(c(1,2,3,4))
strsplit("hello","")
strsplit("hello","")[[1]]
rev_str<-function(org_str){ # IMPORTANT
  new_str<-paste0(rev(strsplit(org_str,"")[[1]]),collapse="")
  return(new_str)
}
rev_str('hello')
```

## 8.2 Random Number

-   통계적 확률 분포를 따르는 랜덤 넘버를 발생 (n은 랜넘 넘버 개수)

    Uniform dist'n : runif(n, min = 0, max = 1) Normal dist'n : rnorm(n,
    mean = 0, sd = 1) Binomial dist'n : rbinom(n, size, prob) Poission
    dist'n : rpois(n, lambda)

-   ex) Unif(0,1)를 따르는 1000의 랜덤 넘버를 발생시켜 평균과 분산을
    계산하시오.

```{r}
# Reading and writing files are not included in the exam.
# Drawing plots are also not included.
# Section 8.2 is not going to be in the exam.
x<-runif(100000)
sum(x)
mean(x)
```

```{r}
#install.packages("ggplot2")
library(ggplot2)

RN<-rnorm(100,3,2)
d_RN<-data.frame(RN)

ggplot(d_RN,aes(x=RN))+ geom_histogram() #histogram
ggplot(d_RN,aes(y=RN))+ geom_boxplot() #boxplot

RN_x<-RN
RN_y<-rnorm(100,5,3) # Mean 5, std 3
m_RN<-data.frame(RN_x,RN_y)
ggplot(m_RN, aes(x=RN_x, y=RN_y)) + geom_point() #scatter plot
```

## 8.3 확률분포

-   예를들어, normal 분포인 경우

    | 메소드 | 기능                  |
    |--------|-----------------------|
    | dnorm  | 확률밀도함수          |
    | pnorm  | 누적분포함수          |
    | qnorm  | 누적분포함수의 역함수 |
    | rnorm  | 랜덤표본생성          |

-   표준정규분포 Z에서 P(Z\<=1.65)의 값을 찾아라.

```{r}
pnorm(1.65)
```

-   P(Z\>=1.65)의 값을 찾아라.

```{r}
1-pnorm(1.65)
pnorm(1.65, lower.tail=FALSE)
```

-   P(-1.96 \< Z \< 1.96)의 값을 찾아라.

```{r}
pnorm(1.96)-pnorm(-1.96)
```

-   P(Z\<z)=0.95가 되게 하는 z값을 찾아라.

```{r}
qnorm(0.95)
```

-   표준정규분포, 자유도 4 인 t분포, 자유도 30 인 t분포의 pdf를 한
    그래프에 그려라.

```{r}
ls<-seq(-4,4,length=2000)
zd<-dnorm(ls)
td1<-dt(ls,df=4)
td2<-dt(ls,df=30)
m_zd<-data.frame(ls,zd,td1,td2)
gg<-ggplot(m_zd, aes(x=ls, y=zd))  + geom_line()
gg+geom_line(aes(ls,td1), color="red",linetype = 6) +geom_line(aes(ls,td2), color="green",linetype=3)
```
