---
title: "9.dplyr 사용하기(1) "
output:
  html_document:
    df_print: paged
---

```{r setup, include=FALSE}
knitr::opts_chunk$set(echo = TRUE)
Sys.setlocale("LC_ALL", "C")
```

-   주어진 데이터를 그대로 사용하지 않고 분석에 적합하게 가공하는 작업

-   dplyr 패키지를 인스톨하여 사용

-   install.packages("dplyr")

Q1. csv_exam.csv 파일을 다운받아 데이터 프레임명 exam으로 read 한다. (출처 : 쉽게 배우는 R 데이터 분석)

```         
 - 첫행에 변수이름이 없음. 
 - 변수이름은 차례대로 , "id","class","math","english","science" 
 - class는 factor형으로 바꿈
 
```

```{r}
exam <- read.csv("csv_exam.csv", header = FALSE, col.names = c("id", "class", "math", "english", "science"))
exam$class <- as.factor(exam$class) # Replacing a column with `factor`ized vector
str(exam)
head(exam)
```

## 9.1 filter

Q2.dplyr의 filter를 이용해서 class가 1에 해당하는 학생들의 정보만 추출

```         
  - df name(대상) %>% filter(조건)
  - %>% 단축키 Ctrl+Shift+M
  
```

```{r}
library(dplyr) # IMPORTANT
exam %>% filter(class == "1") # `%>%` is from the library `dplyr`
# subset(exam, class=="1")  # `filter` and `subset` can accept column keyword
```

Q3.class 3반이 아닌 데이터만 추출

```{r}
exam %>% filter(class != "3")
subset(exam, class != "3")
```

Q4. english 90점 미만이거나, science 50점 미만인 데이터 추출하여 exam1이라는 데이터 프레임을 만들어라.

```{r}
exam1 <- exam %>% filter(english < 90 | science < 50)
exam1
subset(exam, english < 90 | science < 50)
# IMPORTANT. Both using `dpylr` and not will be on the exam.
```

ex1. class가 1,3,5반에 해당하며 math가 50점 이상인 데이터 추출하여 english, science의 평균과 표준편차를 구하세요.

```         
  - apply를 이용하여 english, science 을 한번에 통계량 구하기
```

```{r}
# Again, `filter` can accept column keywords, just like it's attached
exam1 <- exam %>% filter(class %in% c("1", "3", "5") & math >= 50)
# IMPORTANT: `filter` and `subset`, `filter` and `subset`.
# exam1<-subset(exam,class %in% c("1","3","5") & math >=50)
# '2' means calculating on each column
exam1[, c(4, 5)]
apply(exam1[, c(4, 5)], 2, mean)
cat("\n\n")
apply(exam1[, c(4, 5)], 2, sd)
# IMPORTANT: The relationship between `filter` and `subset`
```

## 9.2 select

-   일부 변수만 추출하고자 할 때 사용.

Q5.math만 추출하기

```{r}
# `select` not only exists in `subset`, but also as a function
# Also accepts column keywords like `filter`
exam %>% select(math)
# subset(exam, select=math)
```

Q6. english, science 만 추출

```{r}
exam %>% select(english, science)
# subset(exam, select=c(english,science))
# IMPORTANT: `select` doesn't require c(), but `subset` does.
```

Q7. math와 english만 빼고 나머지 변수로 추출

```{r}
# Exclude sign does work on `select`
exam %>% select(-math, -english)
# subset(exam, select=-c(math,english))
```

Q8. class가 1,2반에 대해서 id, math만 출력하기

```{r}
exam %>%
  filter(class %in% c("1", "2")) %>%
  select(id, math)

# subset(exam, class %in% c("1","2"), select=c(id, math))
# column keywords are possible in all `subset`, `filter`, `select`
```

```{r}
# Because it's run one by one,
# if you don't write `class` inside `select`
# using `class` in `filter` will lead to an error

# exam %>%
#  select(id,math)  %>%
#  filter(class %in% c("1","2"))
```

```{r}
exam %>%
  select(id, class, math) %>%
  filter(class %in% c("1", "2")) %>%
  select(-class)
```

Q9. math, english, science 3과목의 평균이 65점 이상인 데이타만 출력

```         
- 일부만 출력하기 : head (default 6row)
```

```{r}
exam %>%
  filter((math + english + science) / 3 >= 65) %>%
  head()
```

\*SQL create table exam1 as

select id, class, math from exam

where class in ("1","3","5")

exam1 \<- exam %\>% filter(class %in% c("1","3","5")) %\>% select(id, class, math)

exam1\<-subset(exam,class %in% c("1","3","5"), select=c(id, class, math))

ex) ggplot2 패키지에 mpg 데이터가 있다. help에서 mpg 데이터를 조회하면 변수에 대한 설명이 되어있다.

Q1. mpg데이터에서 class(자동차 종류), cty(도시 연비) 변수를 추출해 새로운 데이터 mpg_data를 만드세요. 새로 만든 데이터의 일부를 출력해 두 변수로만 구성되어 있는지 확인하세요.

Q2. 앞에서 추출한 데이터를 이용해 class(자동차 종류)가 "suv"인 자동차와 "compact"인 자동차 중 어떤 자동차의 cty(도시연비)가 더 높은지 평균을 구해서 알아보세요.

Q3. mpg 데이터에서 class가 compact, suv 인 경우 Q2에서 구한 평균값보다 cty가 큰 경우에 manufacturer와 class 변수만 선택하여 mpg_cty데이터를 만드세요. mpg_cty 데이터에서 distinct를 이용해 manufacturer,class가 중복된 row가 없게(unique하게) 하세요.

```{r}
# `tibble` is something more better than `data.frame`.
```

```{r}
# Q1.
library(ggplot2)
# You have to specify the column name
mpg_data <- data.frame(class = mpg$class, cty = mpg$cty)
mpg_data
```

```{r}
# Q2.
m1 <- mean(mpg_data$cty[mpg_data$class == "compact"])
m2 <- mean(mpg_data$cty[mpg_data$class == "suv"])
m1
m2
# tapply(mpg_data$cty, list(mpg_data$class), mean)
# aggregate(mpg_data$cty, list(mpg_data$class), mean)
aggregate(cty ~ class, data = mpg_data[mpg_data$class %in% c("compact", "suv"), ], mean)
# aggregate(cty~class+...., data=mpg_data[mpg_data$class %in% c("compact","suv"),], mean)
aggregate(cty ~ class, data = mpg_data, mean)
# tapply(mpg_data$cty, list(mpg_data$class), mean)
# aggregate(mpg_data$cty, list(mpg_data$class), mean)
aggregate(cty ~ class, data = mpg_data[mpg_data$class %in% c("compact", "suv"), ], mean)
# aggregate(cty~class+...., data=mpg_data[mpg_data$class %in% c("compact","suv"),], mean)
aggregate(cty ~ class, data = mpg_data, mean)
```

```{r}
# Q3.
# subset(mpg, (class=="compact"&cty>m1) | (class=="suv" & cty>m2), select=c(manufacturer, class))
mpg_cty <- mpg %>%
  filter((class == "compact" & cty > m1) |
    (class == "suv" & cty > m2)) %>%
  select(manufacturer, class)

distinct(mpg_cty, .keep_all = TRUE)
# mpg_cty[!duplicated(mpg_cty),]
# unique(mpg_cty)
```

ex2. 다음의 데이터 프레임을 만들고, 답하라.

```         
  df<- data.frame(sex=c("M","F",NA,"M","F"),
                  score=c(5,4,3,4,NA))
```

(1) is.na, filter을 이용해서 score가 NA 즉 결측치인것만 선택하라.

```{r}
df <- data.frame(
  sex = c("M", "F", NA, "M", "F"),
  score = c(5, 4, 3, 4, NA)
)
df %>% filter(is.na(score) & is.na(sex))
```

(2) is.na, filter을 이용해서 score가 NA 즉 결측치가 아닌것만 선택하라.

```{r}
df %>% filter(!is.na(df$score))
```

(3) is.na, filter을 이용해서 score와 sex가 NA 즉 결측치가 아닌것만 선택하라.

```{r}
df %>% filter(!is.na(score) & !is.na(sex))
```

(4) na.omit()는 모든 변수에 결측치가 없는 데이터만 추출하는 함수이다. 이를 이용해 (3)을 수행하라.

```{r}
na.omit(df)
```
