---
title: "9.dplyr 사용하기(1) "
output:
  html_document:
    df_print: paged
---

```{r setup, include=FALSE}
knitr::opts_chunk$set(echo = TRUE)  
Sys.setlocale('LC_ALL','C')
```

- 주어진 데이터를 그대로 사용하지 않고 분석에 적합하게 가공하는 작업

- dplyr 패키지를 인스톨하여 사용

- install.packages("dplyr")

Q1. csv_exam.csv 파일을 다운받아 데이터 프레임명 exam으로 read 한다.  (출처 : 쉽게 배우는 R 데이터 분석)

     - 첫행에 변수이름이 없음. 
     - 변수이름은 차례대로 , "id","class","math","english","science" 
     - class는 factor형으로 바꿈
     
```{r}
exam<-read.csv("csv_exam.csv",header=FALSE,col.names=c("id","class","math","english","science"))
exam$class<-as.factor(exam$class)
str(exam)
head(exam)
```

## 9.1 filter 

Q2.dplyr의 filter를 이용해서 class가 1에 해당하는 학생들의 정보만 추출

      - df name(대상) %>% filter(조건)
      - %>% 단축키 Ctrl+Shift+M
      
```{r}
library(dplyr)
exam %>% filter(class=='1') 
#subset(exam, class=="1")

```

Q3.class 3반이 아닌 데이터만 추출

```{r}
exam %>%  filter(class!='3')
subset(exam, class!="3")
```

Q4. english 90점 미만이거나, science 50점 미만인 데이터 추출하여 exam1이라는 데이터 프레임을 만들어라.

```{r}
exam1<-exam %>% filter(english <90 | science<50)
exam1
subset(exam, english <90 | science<50)
```


ex1. class가 1,3,5반에 해당하며 math가 50점 이상인 데이터 추출하여 english, science의  평균과 표준편차를 구하세요.

      - apply를 이용하여 english, science 을 한번에 통계량 구하기
      
```{r}
 
```
 


## 9.2 select 


- 일부 변수만 추출하고자 할 때 사용. 



Q5.math만 추출하기 

```{r} 
exam %>% select(math)
#subset(exam, select=math)
```

Q6. english, science 만 추출 

```{r}
exam %>% select(english,science)
#subset(exam, select=c(english,science))
```

Q7. math와 english만 빼고 나머지 변수로 추출 

```{r} 
exam %>% select(-math, -english)
#subset(exam, select=-c(math,english))
```

Q8. class가 1,2반에 대해서 id, math만 출력하기 

```{r} 
exam %>% 
  filter(class %in% c("1","2")) %>%
  select(id, math) 

#subset(exam, class %in% c("1","2"), select=c(id, math))
         
```

```{r} 
#순차적으로 실행되므로, select에서 class가 선택되지 않아 filter에서 class를 사용하면 error 발생
#exam %>% 
#  select(id,math)  %>%
#  filter(class %in% c("1","2"))
```

```{r} 
exam %>% 
  select(id,class,math)  %>%
  filter(class %in% c("1","2")) %>%
  select(-class)
```

Q9. math, english, science 3과목의 평균이 65점 이상인 데이타만 출력
  
    - 일부만 출력하기 : head (default 6row)

```{r} 
exam %>% 
  filter((math+english+science)/3>=65) %>% 
  tail
 
```

*SQL
create table exam1 as 

select id, class, math from exam

where class in ("1","3","5")


exam1 <- exam %>% filter(class %in% c("1","3","5")) 
              %>% select(id, class, math)
              
exam1<-subset(exam,class %in% c("1","3","5"), select=c(id, class, math))

ex) ggplot2 패키지에 mpg 데이터가 있다. help에서 mpg 데이터를 조회하면 변수에 대한 설명이 되어있다. 

Q1. mpg데이터에서 class(자동차 종류), cty(도시 연비) 변수를 추출해 새로운 데이터 mpg_data를 만드세요. 새로 만든 데이터의 일부를 출력해 두 변수로만 구성되어 있는지 확인하세요.

Q2. 앞에서 추출한 데이터를 이용해 class(자동차 종류)가 "suv"인 자동차와 "compact"인 자동차 중 어떤 자동차의 cty(도시연비)가 더 높은지 평균을 구해서  알아보세요.

Q3. mpg 데이터에서 class가 compact, suv 인 경우 Q2에서 구한 평균값보다 cty가 큰 경우에 manufacturer와 class 변수만 선택하여 mpg_cty데이터를 만드세요.
mpg_cty 데이터에서 distinct를 이용해 manufacturer,class가 중복된 row가 없게(unique하게) 하세요.

```{r} 
#Q1. 
```

```{r} 
#Q2.  
```

```{r} 
#Q3.  
```


ex2. 다음의 데이터 프레임을 만들고, 답하라.

      df<- data.frame(sex=c("M","F",NA,"M","F"),
                      score=c(5,4,3,4,NA))
  
(1) is.na, filter을 이용해서 score가 NA 즉 결측치인것만 선택하라. 

```{r}  

```

(2) is.na, filter을 이용해서 score가 NA 즉 결측치가 아닌것만 선택하라. 

```{r}  
```    
     
(3) is.na, filter을 이용해서 score와 sex가 NA 즉 결측치가 아닌것만 선택하라. 

```{r}  
```    

(4) na.omit()는 모든 변수에 결측치가 없는 데이터만 추출하는 함수이다. 이를 이용해 (3)을 수행하라. 

```{r}  
```    
 