---
title: "9.dplyr 사용하기(2) "
output:
  html_document:
    df_print: paged
---

```{r setup, include=FALSE}
knitr::opts_chunk$set(echo = TRUE)
Sys.setlocale("LC_ALL", "C")
```

```{r}
exam <- read.csv("csv_exam.csv", header = FALSE, col.names = c("id", "class", "math", "english", "science"))
exam$class <- as.factor(exam$class)
```

## 9.3 arrange

```         
 - 정렬하기
```

Q1.math기준 오름차순으로 정렬하세요.

```{r}
library(dplyr) # We need this library
exam %>% arrange(math) # Column keyword is possible here
```

Q2.math 기준 내림차순으로 정렬하세요.

```{r}
desc(exam$math)
exam %>% arrange(desc(math)) # Just memorize `arrange(desc(v))`
```

Q3.class, math 기준으로 오름차순으로 정렬하세요.

```{r}
exam %>% arrange(class, math) # Two columns
```

ex1. math 50점 이상이고 (english 90점이상 또는 science 60점 이상)인 학생들을 class, math 순서대로 정렬하되, class는 오름차순, math는 내림차순으로 정렬하세요.

```{r}
exam %>%
  filter(math >= 50 & (english >= 90 | science >= 60)) %>%
  arrange(class, desc(math))
```

## 9.4 mutate

```         
 - 파생변수를 추가로 만들기 
 
```

Q4. math, english, science 3과목의 총점을 구하여 total 이라는 변수와 total을 기준으로 순위를 매겨 ranking 이라는 변수를 생성하여라.

```{r}
exam %>% mutate(total = math + english + science, ranking = rank(-total))
# `rank` can use the `total` variable declared in `mutate`, on the fly
# exam$total<-exam$math+exam$english+exam$science
# exam$ranking<-rank(-exam$total)
```

Q5.위 total 변수를 기준으로 내림차순 정렬하세요.

```{r}
exam %>%
  mutate(total = math + english + science, ranking = rank(-total)) %>%
  arrange(desc(total))
# With `mutate`, you can receive the variable declared IN the statement itself, resulting in shorter syntax.
```

Q6. 위 total 변수를 기준으로 내림차순으로 정렬한 후, id, total,ranking 변수만 선택하세요.

```{r}
exam %>%
  mutate(total = math + english + science, ranking = rank(-total)) %>%
  arrange(desc(total)) %>%
  select(id, total, ranking)
# Using pipe connector `%>%`
```

Q7. 위 total 변수를 기준으로 내림차순으로 정렬한 후, class가 3반에 대해서 id, total,ranking 변수만 선택하세요.

```{r}
exam %>%
  mutate(total = math + english + science, ranking = rank(-total)) %>%
  arrange(desc(total)) %>%
  filter(class == "3") %>%
  select(id, total, ranking)
```

ex2. math, english,science 3과목의 평균을 구하여 avg라는 변수를 생성하고, avg 값이 60점 이상이면 "pass", 미만이면 "fail" 이라는 문자열을 넣은 test라는 변수를 생성하여라.

```         
 - ifelse 사용
  
```

```{r}
exam %>%
  mutate(avg = (math + english + science) / 3, test = ifelse(avg >= 60, "pass", "fail"))
```

ex3. 위 ex2의 결과를 exam1 데이터 프레임으로 저장하고, test의 "pass","fail"별 빈도수를 구하여라.

```         
  - table, summary, aggregate, tapply 각각 사용해 보기 
 
```

```{r}
exam1 <- exam %>%
  mutate(
    avg = (math + english + science) / 3,
    test = ifelse(avg >= 60, "pass", "fail")
  )

table(exam1$test) # table(vector)
summary(as.factor(exam1$test)) # summary(factor)
tapply(exam1$test, exam1$test, length) # tapply(vector, vector, function)
tapply(exam1$id, exam1$test, length)

# You can just pass in anonymous vectors to `aggregate`
aggregate(exam1$test, list(exam1$test), length)
# Or, to use column keywords with tilda(~) in `aggregate`,
# you need to provide the `data`
aggregate(id ~ test, length, data = exam1)

# IMPORTANT. These were introduced many times in the class
```

ex4. mpg 데이터에서 "audi"에서 생산한 자동차 중 hwy가 1\~5위에 해당하는 자동차의 데이터를 출력하세요.

```{r}
library(ggplot2) # `mpg` data comes from here
mpg %>%
  filter(manufacturer == "audi") %>%
  arrange(desc(hwy)) %>%
  head(5)

mpg %>%
  filter(manufacturer == "audi") %>%
  mutate(ranking = rank(-hwy)) %>% # Remember the `rank` function
  filter(ranking <= 5)
```

ex5. cty와 hwy를 더한 '합산 연비 변수'(plus_y)를 추가하여 mpg_data1 을 만드세요.

ex6. 앞에서 만든 '합산 연비 변수'(plus_y)를 2로 나눠 '평균 연비 변수'(mean_y)를 추가하세요.

ex7. '평균 연비 변수'(mean_y)가 가장 높은 상위 3개의 데이터(manufacturer, model, mean_y)를 출력하세요.

```{r}
# Nothing in R mutates itself.
# Even the `mutate` function returns a new value

# ex5
mpg_data1 <- mpg %>%
  mutate(plus_y = cty + hwy)
# ex6
mpg_data1 <- mpg_data1 %>%
  mutate(mean_y = plus_y / 2)
# ex7
mpg_data %>%
  arrange(desc(mean_y)) %>%
  select(manufacturer, model, mean_y) %>%
  head(3)

# Actually, you don't need to split these,
# it's also possible to merge ex5~ex7 in one `%>%` chain
```

```{r}
# ex5~ex7
mpg_data <- mpg %>%
  mutate(plus_y = cty + hwy) %>%
  mutate(mean_y = plus_y / 2) %>%
  arrange(desc(mean_y)) %>%
  select(manufacturer, model, mean_y) %>%
  head(3)

mpg_data
```
