---
title: "9.dplyr 사용하기(2) "
output:
  html_document:
    df_print: paged
---

```{r setup, include=FALSE}
knitr::opts_chunk$set(echo = TRUE)  
Sys.setlocale('LC_ALL','C')
```

```{r}
exam<-read.csv("csv_exam.csv",header=FALSE,col.names=c("id","class","math","english","science"))
exam$class<-as.factor(exam$class)  
```
## 9.3 arrange

     - 정렬하기

Q1.math기준 오름차순으로 정렬하세요.
      
```{r}
library(dplyr)
exam %>% arrange(math)
```


Q2.math 기준 내림차순으로 정렬하세요.  
      
```{r}
exam %>% arrange(desc(math))
```

Q3.class, math 기준으로 오름차순으로 정렬하세요.

```{r}
exam %>% arrange(class,math)
```

ex1. math 50점 이상이고 (english 90점이상 또는 science 60점 이상)인 학생들을 class, math 순서대로 정렬하되, class는 오름차순, math는 내림차순으로 정렬하세요.

```{r} 
  
```


## 9.4 mutate

     - 파생변수를 추가로 만들기 
     
Q4. math, english, science 3과목의 총점을 구하여 total 이라는 변수와 total을 기준으로 순위를 매겨 ranking 이라는 변수를 생성하여라. 

```{r}
exam %>% mutate(total=math+english+science, ranking=rank(-total))
```

 
Q5.위 total 변수를 기준으로 내림차순 정렬하세요. 

```{r} 
exam %>% 
  mutate(total=math+english+science, ranking=rank(-total)) %>% 
  arrange(desc(total))
```

Q6. 위 total 변수를 기준으로 내림차순으로 정렬한 후,   id, total,ranking 변수만 선택하세요. 

```{r}
exam %>% 
  mutate(total=math+english+science, ranking=rank(-total)) %>% 
  arrange(desc(total)) %>% 
  select(id,total,ranking)
```
 
Q7. 위 total 변수를 기준으로 내림차순으로 정렬한 후, class가 3반에 대해서 id, total,ranking 변수만 선택하세요.

```{r} 
exam %>% 
  mutate(total=math+english+science, ranking=rank(-total)) %>% 
  arrange(desc(total)) %>% 
  filter(class=="3") %>% 
  select(id,total,ranking)
```
ex2. math, english,science 3과목의 평균을 구하여 avg라는 변수를 생성하고, avg 값이 60점 이상이면 "pass", 미만이면 "fail" 이라는 문자열을 넣은 test라는 변수를 생성하여라. 

      - ifelse 사용
      
```{r}  
```
ex3. 위 ex2의 결과를 exam1 데이터 프레임으로 저장하고, test의 "pass","fail"별 빈도수를 구하여라. 

      - table, summary, aggregate, tapply 각각 사용해 보기 
     
```{r}  
```



ex4. mpg 데이터에서 "audi"에서 생산한 자동차 중 hwy가 1~5위에 해당하는 자동차의 데이터를 출력하세요.
 
```{r}
 
```
ex5. cty와 hwy를 더한 ‘합산 연비 변수’(plus_y)를 추가하여 mpg_data1 을 만드세요.

ex6. 앞에서 만든 ‘합산 연비 변수’(plus_y)를 2로 나눠 ‘평균 연비 변수’(mean_y)를 추가하세요.

ex7. ‘평균 연비 변수’(mean_y)가 가장 높은 상위  3개의 데이터(manufacturer, model, mean_y)를 출력하세요.

 
```{r}
#ex5
 
#ex6
 
#ex7
 
```
```{r}
#ex5~ex7
 
```