---
title: "9.dplyr 사용하기(3) "
output:
  html_document:
    df_print: paged
---

```{r setup, include=FALSE}
knitr::opts_chunk$set(echo = TRUE)
Sys.setlocale("LC_ALL", "C")
```
```{r}
exam <- read.csv("csv_exam.csv", header = FALSE, col.names = c("id", "class", "math", "english", "science"))
exam$class <- as.factor(exam$class)
```
## 9.5 summarize

     - 집단별 요약통계량 구하기

Q1.math의 총 평균을 산출하세요.
      
```{r}
flibrary(dplyr) # IMPORTANT

exam
# It's such a simple function, will it be in the exam?
exam %>% summarize(mean_math = mean(math))
mean(exam$math)
```


Q2. class별 math의 평균, 표준편차, 합계, 중앙값, 최소값, 최대값, 빈도수를 구하세요. 
      
```{r}
exam
exam %>% group_by(class) # Looks the same yet

exam %>%
  group_by(class) %>% # New function, `group_by`
  summarize( # It's done by group! Column keywords are possible
    avg = mean(math),
    SD = sd(math),
    total = sum(math),
    min_x = min(math),
    max_x = max(math),
    freq = n()
  )
```

Q3. science 점수 기준으로 60점이상이면 "pass" 미만이면 "fail" 이라는 test 변수를 생성하고, class, test 기준으로 math의 평균, 표준편차, 빈도수를 구하세요. 

```{r}
# `group_by`, `summarize`, n()
# `length()` for vectors, `n()` for columns

exam %>%
  mutate(test = ifelse(science >= 60, "pass", "fail")) %>%
  group_by(class, test) %>% # You can group by MULTIPLE columns!
  summarize(avg = mean(math), SD = sd(math), freq = n())

# The same thing when you only need `mean`
aggregate(math ~ class + test, data = exam1, mean)
```
 
     
Q4. science 점수 기준으로 60점이상이면 "pass" 미만이면 "fail" 이라는 test 변수를 생성하고,  test, class 기준으로 math의 평균, 표준편차, 빈도수를 구하고, test, math의 평균기준으로 정렬하라(오름차순)

```{r}
exam %>%
  mutate(test = ifelse(science >= 60, "pass", "fail")) %>%
  group_by(test, class) %>%
  summarize(avg = mean(math), SD = sd(math), freq = n()) %>%
  arrange(test, avg)
```

 
Q5. id가 짝수인 학생에 대해서만, science 점수 기준으로 60점이상이면 "pass" 미만이면 "fail" 이라는 test 변수를 생성하고,  test 기준으로 math의 평균 , 표준편차, 빈도수를 구하여라.

```{r} 
exam %>%
  filter(id %% 2 == 0) %>%
  mutate(test = ifelse(science >= 60, "pass", "fail")) %>%
  group_by(test) %>%
  summarize(avg = mean(math), SD = sd(math), freq = n())
```

ex1. math, english, science 3과목의 총점을 구하여 total 이라는 변수를 생성하고, class내 total의 내림차순으로 ranking을 구하여 오름차순의 class, 내림차순의 total 기준으로 정렬하여라.

```{r}   
exam %>%
  mutate(total = math + english + science) %>%
  group_by(class) %>% # Using `group_by` before `mutate` splits groups
  mutate(ranking = rank(-total)) %>%
  arrange(class, desc(total))
```

```{r}  
ex1 <- data.frame(x = c(rep("a", 3), rep("b", 3)), y = rep(c("a", "b", "c"), 2), z = 1:6)

ex1 %>% summarize(first(x), last(x), nth(z, 3)) # New function, `nth`
```

## 9.6 bind & join

Q6. df1, df2을 row bind 하여라. 

```{r}
df1 <- data.frame(Key = letters[1:5], data1 = seq(10, 14))
df2 <- data.frame(Key = c("a", "b", "f"), data1 = seq(0, 2))
df1
df2

bind_rows(df1, df2)
```
 
Q7. df2의 data1을 data2로 변경하여 row bind 하여라. 

```{r}  
names(df2)[2] <- "data2"
bind_rows(df1, df2)
# rbind(df1, df2) # Results in an error
# `bind_rows` and `rbind` is different!

# So, NA is the most basic blank value in R
```

Q8. df1, df3을 column bind 하여라. 

```{r}  
df3 <- data.frame(Key = LETTERS[1:5], data2 = seq(0, 4))
df3
bind_cols(df1, df3) # Makes new names
```

Q9. df1에 df2을  left join 하여라. 

```{r}  
left_join(df1, df2, by = "Key")
```

Q10. df2에 df1을 right join 하여라. 

```{r}  
right_join(df1, df2, by = "Key") # `by` needs a real string

# Actually, just switching two parameters with `left_join` is fine.
```

Q11. df1과 df2을 inner join 하여라. 

```{r}  
inner_join(df1, df2, by = "Key")

# Only select the commons
```

Q12. df1과 df2을 outer join 하여라. 

```{r}  
full_join(df1, df2, by = "Key")

# Include all exclusives
```


ex2. exam 데이터 프레임에 반별 선생님 명단 데이터를 추가하려 한다. 다음의 데이터 프레임을 생성하고 join을 이용하여 선생님 명단을 추가하여라. 

      - names<-data.frame(class=c("1","2","3","4","5","기타"), teacher=c("Kim","Lee","Park","Choi","Jung","Chung"))
      
```{r}
names <- data.frame(
  class = c("1", "2", "3", "4", "5", "Others"),
  teacher = c("Kim", "Lee", "Park", "Choi", "Jung", "Chung")
)

left_join(exam, names, by = "class")
```


## 9.7 기타 rename
 
Q13. exam 데이터 프레임에서 변수이름을 다음과 같이 바꾸려고 한다.   

     - id-> Key, class->type 
  
```{r}
# New function `rename`

exam <- rename(
  exam,
  Key = id,
  type = class
)

head(exam)
```

ex3. exam 데이터 프레임에서 type별로 math, english, science의 총합 total의 평균을 구하고, exam 데이터 프레임에 left join을 하여 total의 평균을 붙여 넣어라. 단, left join 할때 exam의 key, type 변수 이름을 다시 id, class로 변경하고, type별 total 평균 테이블도 type을 class로 변경하여 left join의 기준이 되는 key을 class가 되게 한다.  


```{r}    
exam1 <- exam %>%
  mutate(total = math + english + science) %>%
  group_by(type) %>%
  summarize(avg_total = mean(total))

joined <- left_join(
  rename(exam, id = Key, class = type),
  rename(exam1, class = type), # Merging the 'summarized dataframe'
  by = "class" # Without quotes, it results in an error
)
joined
```

ex4. mpg데이터의 class별 cty평균을 구해 보세요.

```{r}
mpg

mpg_group <- mpg %>%
  group_by(class) %>%
  summarize(avg = mean(cty))

mpg_group
```


ex5. 앞 문제의 출력 결과를 cty평균이 높은 순으로 정렬해 출력하세요.

```{r}
joined <- left_join(mpg, mpg_group, by = "class")
joined %>% arrange(desc(avg))
```

ex6. hwy 평균이 가장 높은 회사(manufacturer) 세 곳을 출력하세요.

```{r}   
# Don't use quotes unless doing `left_join` `by`.

grouped <- mpg %>%
  group_by(manufacturer) %>%
  summarize(avg_hwy = mean(hwy))
grouped
grouped %>%
  arrange(avg_hwy) %>%
  head(3)
```

ex7. 각 회사별 "compact" 의 차종 수를 내림차순으로 정렬해 출력하세요.

```{r}
mpg %>%
  group_by(manufacturer) %>%
  filter(class == "compact") %>%
  summarize(compact_count = n()) %>%
  arrange(desc(compact_count))
```


 

ex8. mpg 데이터에는 연료 종류를 나타낸 fl 변수는 있지만 연료 가격을 나타낸 변수는 없습니다. 위에서 만든 fuel 데이터를 이용해 mpg데이터에 price_fl(연료 가격) 변수를 추가하세요.
fuel <- data.frame(fl = c("c", "d", "e", "p", "r"),
                   price_fl = c(2.35, 2.38, 2.11, 2.76, 2.22) )
                   
                   
```{r} 
library(ggplot2)
mpg

fuel <- data.frame(
  fl = c("c", "d", "e", "p", "r"),
  price_fl = c(2.35, 2.38, 2.11, 2.76, 2.22)
)
mpg <- left_join(mpg, fuel, by = "fl")
mpg
```

                   
ex9. 연료 가격 변수가 잘 추가됐는지 확인하기 위해 model, fl, price_fl 변수를 추출해 앞부분 5행을 출력해 보세요.   
                   
```{r} 
mpg %>%
  select(model, fl, price_fl) %>%
  head(5)
```

ex10. midwest데이터를 사용해 데이터 분석 문제를 해결해 보세요. (ggplot2 패키지에 있는 midwest)

1. popadults는 해당 지역의 성인 인구, poptotal은 전체 인구를 나타냅니다. midwest데이터에 ‘전체 인구 대비 미성년 인구 백분율’ 변수를 추가하세요.
              
```{r} 
library(ggplot2)
midwest
midwest <- midwest %>%
  mutate(young_ratio = (poptotal - popadults) / poptotal * 100)
midwest
```

2. 미성년 인구 백분율이 가장 높은 상위 5개 county의 미성년 인구 백분율을 출력하세요.
     
```{r} 
midwest %>%
  arrange(desc(young_ratio)) %>%
  head(5)
```

3. 아래의 기준에 따라 미성년 비율 등급 변수를 추가하고, 각 등급에 몇 개의 지역이 있는지 알아보세요.
분류(grade) : large / middle / small
기준 : 40%이상 / 30~40%미만 / 30%미만 
```{r}
midwest %>%
  mutate(young_status = ifelse(
    young_ratio > 40, "Over 40%", ifelse(young_ratio >= 30, "Between 30 and 40%", "Below 30%")
  ))
```

4. popasian은 해당 지역의 아시아인 인구를 나타냅니다. ‘전체 인구 대비 아시아인 인구 백분율’ 변수를 추가하고 하위 10개 지역의 state, county, 아시아인 인구 백분율을 출력하세요.


```{r} 
midwest %>%
  mutate(
    asian_ratio = popasian / poptotal * 100
  ) %>%
  arrange(asian_ratio) %>%
  tail(10) %>%
  select(state, county, asian_ratio)
```
