---
title: "연습문제"
output:
  html_document:
    df_print: paged
---
```{r setup, include=FALSE}
knitr::opts_chunk$set(echo = TRUE)
Sys.setlocale("LC_ALL", "C")
```

#### Q1.반지름이 20인 피자의 면적을 구해보세요.

면적 구하는 식 = 3.14×$반지름^2$  (식은 html 문서 확인)
 
```{r} 
3.14 * 20^2
```

#### Q2. %in% 연산자를 사용하여 ‘Suga’가 bts 안에 있는지 확인하고 'Suga' 의 인덱스 위치를 which를 사용하여 찾아보세요.
bts = c("V", "J-Hope", "Suga", "Jungkook")
```{r}
bts <- c("V", "J-Hope", "Suga", "Jungkook")
"Suga" %in% bts
which(bts == "Suga")
```
#### Q3. 학생별 시험성적을 2개의 vector를 이용하여 다음과 같이 입력하고, 시험성적순(내림차순)으로 학생이름을 출력해 보아라.

name_array=c('John','Mike','Sarah','Kate','Samuel')

score_array=c(78,95,84,98,88)

```{r}
name_array <- c("John", "Mike", "Sarah", "Kate", "Samuel")
score_array <- c(78, 95, 84, 98, 88)
student_data <- data.frame(name = name_array, score = score_array)
student_data %>%
  arrange(desc(score))
```
#### Q4. 1부터 10까지 숫자로 이루어진 벡터를 만든 뒤, 3,4,5,6,7,8의 숫자에 대해서는 마이너스(-)을 붙여 다음과 같은 벡터을 만들어라.
(  1, 2, -3, -4, -5, -6, -7, -8, 9, 10)

단, index를 사용하지 말고 3보다 크거나 같고, 8보다 작거나 같다의 부등호를 사용하라.
  
```{r}
vec <- c(1, 2, -3, -4, -5, -6, -7, -8, 9, 10)
vec[(vec >= 3) & (vec <= 8)] <- -vec[(vec >= 3) & (vec <= 8)]
vec
```

#### Q5. 다음의 벡터를 각 원소별로 5로 나눴을 때 나머지로 이루어진 벡터를 찾아라.
(0, 1, 2, 3, 4 ,5 ,6)
```{r}
vec <- c(0, 1, 2, 3, 4, 5, 6)
rem <- vec %% 5
rem
```

#### Q6.다음 벡터의 각 원소들의 절대값으로 이루어진 벡터를 찾아라.
(-1.4, 2.0)

- abs 함수 사용
```{r}
vec <- c(-1.4, 2.0)
abs(vec)
```

#### Q7. 다음과 같은 matrix가 만들어 지는 프로그램을 작성하라.(seq 이용) (html 문서 확인)
  
   $$\left[\begin{array}{rrr} 
2&3&4 \\
5&6&7 \\
8&9&10
\end{array}\right]$$ 
  
```{r}
mx <- matrix(seq(2, 10), c(3, 3))
mx
```

#### Q8. 다음 행렬의 max와 min 값을 구하여라. (html 문서 확인)

$$\left[\begin{array}{rrr} 
0& 1 \\
2 & 3  
\end{array}\right]$$ 


```{r} 
mx <- matrix(0:3, c(2, 2))
max(mx)
min(mx)
```


#### Q9. 위 Q8에서 row별 min, max 값을 구하여라. 

```{r} 
apply(mx, 2, min)
apply(mx, 2, max)
```
