---
title: "연습문제"
output:
  html_document:
    df_print: paged
---
```{r setup, include=FALSE}
knitr::opts_chunk$set(echo = TRUE)
Sys.setlocale('LC_ALL','C')
```

#### Q1.반지름이 20인 피자의 면적을 구해보세요.

면적 구하는 식 = 3.14×$반지름^2$  (식은 html 문서 확인)
 
```{r} 

```

#### Q2. %in% 연산자를 사용하여 ‘Suga’가 bts 안에 있는지 확인하고 'Suga' 의 인덱스 위치를 which를 사용하여 찾아보세요.
bts = c("V", "J-Hope", "Suga", "Jungkook")
```{r}

```
#### Q3. 학생별 시험성적을 2개의 vector를 이용하여 다음과 같이 입력하고, 시험성적순(내림차순)으로 학생이름을 출력해 보아라.

name_array=c('John','Mike','Sarah','Kate','Samuel')

score_array=c(78,95,84,98,88)

```{r}

```
#### Q4. 1부터 10까지 숫자로 이루어진 벡터를 만든 뒤, 3,4,5,6,7,8의 숫자에 대해서는 마이너스(-)을 붙여 다음과 같은 벡터을 만들어라.
(  1, 2, -3, -4, -5, -6, -7, -8, 9, 10)

단, index를 사용하지 말고 3보다 크거나 같고, 8보다 작거나 같다의 부등호를 사용하라.
  
```{r}

```

#### Q5. 다음의 벡터를 각 원소별로 5로 나눴을 때 나머지로 이루어진 벡터를 찾아라.
(0, 1, 2, 3, 4 ,5 ,6)
```{r}

```

#### Q6.다음 벡터의 각 원소들의 절대값으로 이루어진 벡터를 찾아라.
(-1.4, 2.0)

- abs 함수 사용
```{r}

```

#### Q7. 다음과 같은 matrix가 만들어 지는 프로그램을 작성하라.(seq 이용) (html 문서 확인)
  
   $$\left[\begin{array}{rrr} 
2&3&4 \\
5&6&7 \\
8&9&10
\end{array}\right]$$ 
  
```{r}

```

#### Q8. 다음 행렬의 max와 min 값을 구하여라. (html 문서 확인)

$$\left[\begin{array}{rrr} 
0& 1 \\
2 & 3  
\end{array}\right]$$ 


```{r} 
```


#### Q9. 위 Q8에서 row별 min, max 값을 구하여라. 

```{r} 
```
